臺灣臺中地方法院刑事判決
110年度重訴字第1146號
                                    111年度重訴字第168號
公  訴  人  臺灣臺中地方檢察署檢察官
被      告  陳冠良



選任辯護人  廖偉成律師
            王苡斯律師
被      告  許丞鈞



選任辯護人  廖國豪律師
            陳思成律師
被      告  劉附易


選任辯護人  周復興律師
被      告  陳彥勳


選任辯護人  潘思澐律師
            魏上青律師
被      告  廖奕舜


選任辯護人  李嘉耿律師
            葉錦龍律師
被      告  王漢頡



選任辯護人  鄭廷萱律師
被      告  鄧翔  



選任辯護人  王捷拓律師
            魏上青律師
被      告  蔡宗宏



            李旭振



            蔡佶廷




共      同
選任辯護人  余承庭律師
被      告  林頁佐


            林松融
上  一  人
選任辯護人  林恆碩律師
            林湘清律師                                  
上列被告因殺人等案件，經檢察官提起公訴（110年度少連偵字
第94號、第95號、96號、第97號、第98號、第165號、第224號、
110年度偵字第6936號、第6937號）及追加起訴（110年度少連偵
緝字第29號），本院判決如下：
    主    文
庚○○共同犯殺人罪，處有期徒刑拾貳年；又共同犯強制罪，處有
期徒刑參月，如易科罰金，以新臺幣壹仟元折算壹日。扣案如附
表一編號1所示之物沒收。
戊○○成年人與未成年人共同犯殺人罪，處有期徒刑拾貳年陸月；
又成年人與未成年人共同犯強制罪，處有期徒刑肆月，如易科罰
金，以新臺幣壹仟元折算壹日。扣案如附表一編號1所示之物沒
收。
子○○成年人與未成年人共同犯殺人罪，累犯，處有期徒刑拾伍年
；又成年人與未成年人共同犯強制罪，累犯，處有期徒刑伍月，
如易科罰金，以新臺幣壹仟元折算壹日。
辛○○共同犯殺人罪，處有期徒刑拾參年陸月；又共同犯強制罪，
處有期徒刑參月，如易科罰金，以新臺幣壹仟元折算壹日。
癸○○共同犯殺人罪，處有期徒刑拾肆年陸月；共同犯強制罪，處
有期徒刑肆月，如易科罰金，以新臺幣壹仟元折算壹日。扣案如
附表一編號3所示之物沒收。
甲○○共同犯殺人罪，累犯，處有期徒刑拾肆年陸月；又共同犯強
制罪，累犯，處有期徒刑肆月，如易科罰金，以新臺幣壹仟元折
算壹日。扣案如附表一編號3所示之物沒收。
卯○共同犯殺人罪，累犯，處有期徒刑拾肆年陸月；又共同犯強
制罪，累犯，處有期徒刑肆月，如易科罰金，以新臺幣壹仟元折
算壹日。扣案如附表一編2所示之物沒收。
寅○○、丑○○共同犯強制罪，各處有期徒刑參月，如易科罰金，均
以新臺幣壹仟元折算壹日。
丁○○共同犯強制罪，累犯，處有期徒刑肆月，如易科罰金，以新
臺幣壹仟元折算壹日。
丙○○共同犯強制罪，處有期徒刑肆月，如易科罰金，以新臺幣壹
仟元折算壹日。扣案如附表一編號4所示之物沒收。
林松融被訴部分均無罪。
    犯罪事實
一、綽號「小北」之黃盈錫（另行通緝中）因故與陳紘泯發生糾
    紛，2人便相約於110年2月13日凌晨，在陳紘泯位在臺中市○○區○○路0段000號5樓之招待所內(下稱系爭賭場)談判。而黃
    盈錫竟為使陳紘泯屈服，明知多人攜帶刀械至該談判地點，
    極有可能會發生流血衝突而招來下列之人：
　㈠黃盈錫先與子○○、綽號「小馬」之戊○○聯絡，請其等找人到
    場支援，戊○○先便在臺中市○○區○○路0段000號「萬能膜術車
    體美潔」店2樓（下稱青海路招待所）內之少年壬○○(94年8
    月生，年籍詳卷，所涉殺人罪嫌部分，另經本院少年法庭判
    決確定)、庚○○告知要去支援黃盈錫，戊○○並與少年壬○○先
    去臺中市西屯區之小北百貨購買4把料理刀，並返回青海路
    招待所，子○○則於同日上午5時45分許，抵達青海路招待所
    與少年壬○○、被告戊○○、庚○○會合並要求少年壬○○、被告戊○○、庚○○一起去支援黃盈錫，渠等四人便各自攜帶刀械（戊○○及少年壬○○攜帶甫購得之料理刀各1把；子○○及庚○○則攜
    帶青海路招待所內之西瓜刀各1把），於同日上午5時55分許
    ，共同搭乘由戊○○所駕駛之車牌號碼000-0000號自用小客車
    前往系爭賭場。
　㈡黃盈錫於110年2月13日凌晨4時許，使用通訊軟體要求辛○○前
    來相助，並先至址設臺中市○○區○○○○街000號之蘭夏汽車旅
    館集合，辛○○應允後，即邀集同在臺中市○○區○○○路0000號
    檳榔攤內之丙○○、丁○○及不知情之陳昇賢等人，並由丁○○駕
    駛車牌號碼000-0000號自用小客車搭載辛○○、丙○○及陳昇賢
    等人至蘭夏汽車旅館會合。
　㈢黃盈錫於110年2月13日凌晨某時許，要求卯○前來相助，故卯
    ○駕駛車牌號碼000-0000號自用小客車至蘭夏汽車旅館與黃
    盈錫會合。
　㈣黃盈錫於110年2月13日凌晨某時，聯絡甲○○到「蘭夏汽車旅
    館」會合後，即將要去案發地點與他人談判之事告知甲○○，
    並要求甲○○持刀在旁保護，甲○○便召來其友人丑○○駕駛AJX-
    3959號自用小客車前往蘭夏汽車旅館與黃盈錫會合。
　㈤黃盈錫於110年2月13日凌晨某時，聯絡寅○○前來系爭賭場助
    勢。
　㈥黃盈錫於聯絡完畢後，即指示其所聘用之司機即綽號「阿舜
    」之癸○○駕駛車牌號碼000-0000號租賃用小客車，搭載黃盈
    錫及綽號「阿光」之張旭光（另行通緝中）一同前往蘭夏汽
    車旅館，並在蘭夏汽車旅館內，將要去案發地點與陳紘泯談
    判乙事告知辛○○、卯○、丙○○、丁○○、甲○○、癸○○及張旭光
    等人，並指示：屆時若談判不順利，伊會發出訊息，眾人便
    持刀砍殺陳紘泯，辛○○乃攜帶背包，卯○、甲○○、癸○○等人
    均隨身攜帶刀械，丙○○則攜帶不具殺傷力之空氣手槍，與黃
    盈錫一同前往系爭賭場。
二、黃盈錫、張旭光、子○○、戊○○、庚○○、少年壬○○、辛○○、卯
    ○、甲○○、癸○○、丙○○、寅○○、丁○○及丑○○等人於110年2月1
    3日5時55分許先後抵達系爭賭場後，黃盈錫、林松融、張旭
    光、子○○、戊○○、庚○○、少年壬○○、辛○○、卯○、甲○○、癸○○等人即陸續進入該處之小房間（下稱系爭房間）內，由黃
    盈錫與陳紘泯進行談判，辛○○、張旭光、子○○、戊○○、庚○○
    、少年壬○○、辛○○、卯○、甲○○、癸○○在旁戒護，丙○○、寅○○、丁○○及丑○○則在系爭房間外待命。後因黃盈錫與陳紘泯
    談判破裂並發生爭執，黃盈錫、張旭光、子○○、戊○○、庚○○
    、少年壬○○、辛○○、卯○、甲○○及癸○○基於縱使造成陳紘泯
    死亡之結果，亦不違背其本意之不確定殺人故意之犯意聯絡
    ，由黃盈錫以朝陳紘泯身上彈菸蒂之方式，指示在系爭房間
    持刀之子○○、戊○○、庚○○、少年壬○○、卯○、甲○○、癸○○及
    張旭光等人砍殺陳紘泯，子○○、戊○○、庚○○、少年壬○○、卯
    ○、甲○○、癸○○及張旭光等人便持刀一擁而上，亂刀砍刺陳
    紘泯，致陳紘泯身中21刀，包含頭部4處、前胸壁2處、後背
    腰部12處、左上臂1處和左大腿2處，其中主要致命傷為右前
    胸壁砍刺傷，傷口大小為12.5公分乘4公分，深約18公分，
    造成右胸腔與外界相通，右肺穿刺扁塌以及右側氣血胸，因
    而死亡。
三、嗣陳紘泯倒地後，黃盈錫、張旭光、子○○、戊○○、庚○○、少
    年壬○○、辛○○、卯○、甲○○及癸○○等人，乃陸續走出系爭房
    間，並與在外等候之丙○○、寅○○、丁○○及丑○○，共同基於強
    制之犯意，子○○、庚○○、少年壬○○、辛○○、卯○、甲○○、癸○○及張旭光等人持刀，丙○○則持空氣手槍，向在系爭房間外
    之熊立武、陳鴻文、洪楓耿、陳美娟、林金賢、劉晏任、邱
    冠傑、吳祥睿及鍾玉沅等人恫稱：通通蹲在地上不要動等語
    ，致使熊立武、陳鴻文、洪楓耿、陳美娟、林金賢、劉晏任
    、邱冠傑、吳祥睿及鍾玉沅等人心生畏懼而不敢妄動，又林
    才鈺、林信強、林煒翔及李文達等人，因聽聞系爭賭場傳來
    不明之碰撞聲，驚覺有異而上樓至系爭賭場查看之際，寅○○
    率先自內將該白鐵門打開衝出，並徒手壓制站在門旁之林信
    強後，再往前壓制站在電梯入口處之林煒翔；丙○○則持該空
    氣手槍追趕逃往6樓小房間之林才鈺及李文達，而陸續從白
    鐵門內走出之戊○○、庚○○、少年壬○○、卯○、甲○○、癸○○及
    張旭光等人則均持刀；黃盈錫、辛○○、丁○○及丑○○等人則徒
    手再次壓制林信強及林煒翔，妨害其等自由行動之權利。黃
    盈錫一行人則趁機陸續離開系爭賭場。
四、嗣因林才鈺、熊立武及洪楓耿等人待黃盈錫一行人離開後，
    隨即進入系爭房間內查看，發現陳紘泯倒臥血泊，遂立即將
    陳紘泯送醫並報警處理，陳紘泯經送醫急救後仍於當日6時4
    2分許，因右側氣血胸、右肺穿刺扁塌斷離、多量出血而死
    亡。嗣警調閱相關監視錄影畫面而循線查悉上情。
五、案經陳紘泯之妻乙○○告訴暨臺中市政府警察局第四分局報告
    臺灣臺中地方檢察署檢察官偵查起訴及追加起訴。
    理    由
壹、證據能力
一、按被告以外之人（包括證人、鑑定人、告訴人、被害人及共
    同被告等）於檢察事務官、司法警察官或司法警察調查中所
    為之陳述，與審判中不符時，其先前之陳述具有較可信之特
    別情況，且為證明犯罪事實存否所必要者，得為證據，刑事
    訴訟法第159 條之2 定有明文。所謂「前後陳述不符」之要
    件，應就前後階段之陳述進行整體判斷，以決定其間是否具
    有實質性差異，惟無須針對全部陳述作比較，陳述之一部分
    有不符，亦屬之。而所謂「具有較可信之特別情況」之情形
    ，亦應就前後陳述時之各種外部情況進行比較，以資決定何
    者外部情況具有可信性。若陳述係在特別可信之情況下所為
    ，則虛偽陳述之危險性即不高，雖係審判外陳述，或未經被
    告為反對詰問、對質，仍得承認其有證據能力。所稱「外部
    情況」之認定，例示如下：㈠時間之間隔：陳述人先前陳述
    是在記憶猶新的情況下直接作成，一般與事實較相近，事後
    即可能因記憶減弱或變化，致有不清晰或陳述不符之現象發
    生。㈡有意識的迴避：由於先前陳述時被告未在場，是陳述
    人直接面對詢問警員所為陳述較為坦然；事後可能因陳述人
    對被告有所顧忌或同情，因而在被告面前較不願陳述不利被
    告之事實。㈢受外力干擾：陳述人單獨面對檢察事務官或司
    法警察（官）所為之陳述，程度上較少會受到來自被告方面
    強暴、脅迫、詐欺、利誘或收買等外力之影響，其陳述較趨
    於真實。若被告在庭或有其他成員參與旁聽時，陳述人可能
    會本能的作出迴避對被告不利之證述，或因不想生事招惹麻
    煩乃虛構事實或進而否認以前之供述而為陳述。㈣事後串謀
    ：證人對警察描述其所親身經歷之情形，因較無時間或動機
    去編造事實，客觀上亦較難認與被告間有勾串情事，其陳述
    具有較可信性。但事後因特殊關係，雙方可能因串謀、請託
    而統一口徑；或事後情況變化，兩者從原先敵對關係變成現
    在友好關係，抑或業已由中取得利益等情形，其陳述即易偏
    離事實而較不可信。㈤警詢或檢察事務官偵查時，有無辯護
    人、代理人或親友在場：如有上開親誼之人在場，自可期待
    證人為自由從容之陳述，其證言之可信度自較高。㈥警詢或
    檢察事務官所作之偵查筆錄記載是否完整：如上開筆錄對於
    犯罪之構成要件、犯罪態樣、加重減輕事由或起訴合法要件
    等事實或情況，均翔實記載完整，自可推定證人之陳述，與
    事實較為相近，而可信為真實。法院應斟酌上列因素綜合判
    斷，亦應細究陳述人之問答態度、表情與舉動之變化，此一
    要件係屬訴訟法事實之證明，以自由證明為已足，且應由主
    張此項證據之人證明。惟此僅係確定上開陳述有無證據能力
    而已，至該證據具有證據能力後，其證據力之強弱問題（指
    證明力），仍待法院綜合全辯論意旨及調查證據所得，依法
    認定之。又按法院所應調查之待證事項，依其內容，有實體
    爭點及程序爭點之分；而其證明方法，亦有嚴格證明及自由
    證明之別。實體之爭點，因常涉及犯罪事實要件之該當性、
    有責性及違法性等實體法上事項，均與發見犯罪之真實有關
    ，自應採取嚴格之證明，故其證據調查之方式及證據能力，
    均受法律所規範，適用直接審理原則；至程序爭點，既非認
    定有無犯罪之實體審判，而僅涉及訴訟要件之程序法上事項
    ，自得採取自由之證明，其證據能力由法院審酌，並無直接
    審理原則之適用( 最高法院93年度台上字第2251號刑事判決
    參照) 。至於刑事訴訟法第159 條之2 所謂「具有較可信之
    特別情況」，係指證人於檢察事務官、司法警察官或司法警
    察調查中所為之陳述，與審判中不符，而其先前之陳述，從
    客觀上之環境或條件等情況加以觀察，有足以取代審判中反
    對詰問之可信性保證者而言。證人所為之先前陳述，相較於
    審判中之陳述，是否具有更可信之特別情況，應依其陳述時
    外部之客觀情況，綜合比較判斷之，不得僅以證人之先前陳
    述與案發時間接近，記憶清晰為由，遽認有證據能力；否則
    ，警詢中之陳述恆較於審判中接近案發時間，無異直接容許
    證人在警詢中之陳述為證據，剝奪被告在審判中詰問證人之
    權利，有悖於直接審理主義及言詞審理主義，影響程序正義
    之實現( 最高法院94年度台上字第1785號刑事判決參照) 。
    查，少年壬○○本院審理時證稱：其在警詢、偵訊及少年法庭
    時講的話都是不實在的等語（見本院卷二第431頁、第451頁
    、第460頁、第463頁），然少年壬○○於本院審理時多次陳稱
    ：忘記了等語（見本院卷二第460頁至第461頁），本院審酌
    其於警詢中證述距案發日較近，當時記憶自較深刻，可立即
    反應所知，不致因時隔日久而遺忘案情；且較無來自其他被
    告等人同庭在場之壓力而出於虛偽不實之指證，或事後串謀
    而故為迴護其他被告之機會。另少年壬○○雖於本院審理時陳
    稱有遭警方逼供等語（見本院卷二第453頁至第454頁），然
    其亦陳稱：警方係用話術，一直與伊溝通等語（見本院卷二
    第453頁），且其於警詢及偵訊時陳稱未遭警方不法取供等
    語（見相卷三第21頁、第41頁），是其於警詢時之證述應無
    遭警方不實取供而有虛偽陳述之情。又少年壬○○於警詢時曾
    稱：被告子○○有找人教伊如何做筆錄，但伊不想因為自己的
    不懂事，還承擔那麼多的罪刑，決定說實話等語（見相卷二
    第260頁），顯認少年壬○○於警詢時雖遭其他共同被告之壓
    力，仍向警方告知此事，顯見少年壬○○於警詢時之證述並無
    受到其他共同被告之影響而有與事實不符之情。另參以少年
    壬○○於本院審理時之態度略顯激動，且證詞內容顯與遮掩、
    保留之處，足認少年壬○○於警詢中所為之陳述，客觀上均應
    具有較可信之特別情況，且亦均為證明犯罪事實存否所必要
    。從而，雖被告庚○○、子○○之辯護人爭執少年壬○○之警詢筆
    錄證據能力，惟依照上揭規定，少年壬○○於警詢中之證言自
    得為證據，而有證據能力。
二、按刑事被告之詰問權，係指訴訟上被告有在審判庭盤詰證人
    之權利；偵查中檢察官訊問證人，旨在蒐集被告犯罪證據，
    以確認被告嫌疑之有無及內容，與審判中透過當事人之攻防
    ，經由詰問程序調查證人以認定事實之性質及目的有別。偵
    查中辯護人僅有在場權及陳述意見權，此觀刑事訴訟法第24
    5 條第2 項前段之規定甚明，檢察官訊問證人並無必須傳喚
    被告使其得以在場之規定，同法第248 條第1 項前段雖規定
    「如被告在場者，被告得親自詰問」，亦僅賦予該在場被告
    於檢察官訊問證人時得親自詰問證人之機會而已，被告如不
    在場，殊難期有親自詰問之可能。此項未經被告詰問之被告
    以外之人於偵查中向檢察官所為之陳述，依刑事訴訟法第15
    9 條第1 項、第159 條之1 第2 項之規定，除顯有不可信之
    例外情況外，原則上為「法律規定得為證據」之傳聞例外，
    依其文義解釋及立法理由之說明，並無限縮於檢察官在偵查
    中訊問證人之程序，應已給予被告或其辯護人對該證人行使
    反對詰問權者，始有證據能力之可言。為保障被告之反對詰
    問權，並與現行法對傳聞例外所建構之證據容許範圍求其平
    衡，證人在偵查中雖未經被告之詰問，倘被告於審判中已經
    對該證人當庭及先前之陳述進行詰問，即已賦予被告對該證
    人詰問之機會，則該證人於偵查中之陳述即屬完足調查之證
    據，而得作為判斷之依據，此有最高法院97年度台上字第40
    5號刑事判決意旨可參。是依上開說明可知，在偵查中訊問
    證人，被告或其辯護人對該證人雖未行使反對詰問權，依刑
    事訴訟法第159 條之1 第2 項之規定，原則上屬於法律規定
    為有證據能力之傳聞證據，於例外顯有不可信之情況，始否
    定其得為證據，亦即，得為證據之被告以外之人於偵查中向
    檢察官所為之陳述，因其陳述未經被告詰問，應認屬於未經
    合法調查之證據，但非為無證據能力（此亦有最高法院96年
    度台上字第4365號、96年度台上字第3923號、97年台上字第
    356號刑事判決意旨可參）。查少年壬○○於偵查中之證述，
    並無顯有不可信之情況，且經本院傳喚少年壬○○，給予被告
    子○○、庚○○及其等辯護人進行對質詰問之機會，自應認少年
    壬○○於偵查中之證述，自具有證據能力。
三、按被告以外之人於審判外之陳述，雖不符刑事訴訟法第159
    條之1 至之4 之規定，而經當事人於審判程序同意作為證據
    ，法院審酌該言詞陳述或書面陳述作成時之情況，認為適當
    者，亦得為證據。當事人、代理人或辯護人於法院調查證據
    時，知有第159 條第1 項不得為證據之情形，而未於言詞辯
    論終結前聲明異議者，視為有前項之同意，同法第159 條之
    5 定有明文。經查，檢察官、被告等人及渠等辯護人於本院
    準備程序時，就本判決所引用下列各項屬於被告以外之人於
    審判外陳述之證據，知有第159 條第1 項不得為證據之情形
    ，除少年壬○○於警詢、偵訊時之證述主張無證據能力外，就
    其餘證據均同意有證據能力（見本院卷一第432頁；本院卷
    二第61頁），且迄至言詞辯論終結前均未聲明異議，本院審
    酌該等證據作成當時之過程、內容、功能等情況，均無不適
    當之情形，是依上開規定，認得作為本案證據。
貳、有罪部分
一、訊據被告戊○○、庚○○雖坦承有持刀砍殺被害人陳紘泯及上開
    強制犯行，然否認有殺人犯意，均辯稱：僅有傷害故意，沒
    有殺害被害人陳紘泯之意思云云；被告辛○○、卯○、甲○○、
    癸○○均坦承有至系爭房間及上開強制犯行，然否認有殺人犯
    行，均辯稱：僅係因共犯黃盈錫之邀約而在場云云，被告子
    ○○否認殺人、強制犯行，辯稱：伊僅是去送禮云云；被告寅
    ○○、丑○○、丁○○、丙○○均坦承對上開強制犯行。
二、就殺人部分
　㈠被告庚○○、戊○○與少年壬○○、被告子○○自青海路招待所一同
    開車至系爭賭場；被告辛○○、卯○、甲○○、癸○○、寅○○、丑○○、丁○○、丙○○等人先至蘭夏汽車旅館後，再與共犯黃盈錫
    一同前往至系爭賭場等節，業據被告戊○○（見偵卷九第237
    頁至第239頁；相卷一第480頁至第481頁；本院卷一第130頁
    、第425頁）、庚○○（見相卷一第341頁至第342頁；相卷四
    第93頁、第109頁；本院卷一第102頁、第425頁）、卯○（見
    相卷一第346頁至第351頁、第606頁至第609頁；本院卷一第
    428頁；本院卷三第165頁）、甲○○（見相卷一第277頁至第2
    80頁；偵卷五第146頁至第147頁；本院卷一第428頁；本院
    卷三第165頁）、癸○○（見相卷二第73頁至第79頁；偵卷七
    第59頁至第61頁；本院卷一第427頁；本院卷三第165頁）、
    辛○○（見偵卷二第15頁至第23頁、第25頁至第27頁、第129
    頁至第136頁、第159頁至第163頁、第175頁至第179頁；本
    院卷一第426頁；本院卷三第164頁）、丁○○（見偵卷六第21
    頁至第25頁、第63頁至第67頁；本院卷一第427頁；本院卷
    三第165頁）、丑○○（見相卷一第284頁至第287頁、第323頁
    至第326頁；本院卷二第59頁至第60頁；本院卷三第165頁）
    、寅○○（見相卷一第251頁至260頁；聲羈卷一第18頁至第22
    頁；本院卷一第426頁至第427頁；本院卷三第165頁）、丙○○（見偵卷五第42頁至第45頁、第99頁至第104頁；本院卷一
    第427頁至第428頁；本院卷三第165頁）等人均坦承不諱，
    核與少年壬○○（見相卷一第179頁至第182頁；相卷二第258
    頁），並有監視器畫面截圖70張附卷可查（見偵卷十一第69
    頁至第107頁、第111頁至第118頁；本院卷第186頁至第191
    頁），是此部分，堪先認定。
　㈡被害人陳紘泯於上開時、地，遭他人以銳器攻擊胸壁、頭部
    、背腰部、左上壁及左大腿，致右側氣血胸、右肺穿刺扁塌
    斷離、多量出血而死亡乙節，業據證人陳富國、洪楓耿、熊
    立武、林才鈺、陳鴻文、林信強、林煒翔、林金賢、陳美娟
    、鍾玉沅、吳祥睿、邱冠傑（見相卷一第27頁至第33頁、第
    35頁至第43頁、第95頁至第99頁、第101頁至第104頁、第11
    5頁至第121頁、第541頁至第543頁；相卷二第328頁至第335
    頁、第339頁至第345頁、第355頁至第359頁、第375頁至第3
    79頁、第383頁至第397頁、第417頁至第427頁、第448頁、
    第454頁至第456頁、第459頁至第461頁）證述在卷，並有林
    新醫療社團法人林新醫院法醫參考病歷摘要、臺中市第四分
    局黎明派出所110報案紀錄單、相驗筆錄、臺灣臺中地方檢
    察署檢驗報告書、臺中市政府警察局第四分局110年2月20日
    中市警四分偵字第1100006896號函附陳紘泯解剖相驗屍體照
    片、法務部法醫研究所110年4月7日法醫理字第11000015960
    號函附110醫鑑字第1101100316號解剖報告書暨鑑定報告書
    、臺灣臺中地方檢察署相驗屍體證明書各1份（見相卷一第4
    5頁至第49頁、第113頁；相卷二第531頁至第644頁、第267
    頁至第275頁；相卷三第373頁至第388頁、第465頁）、現場
    相關照片22張（見相卷一第51頁至第71頁、第113頁）等附
    卷可查，是此部分堪先認定為真實。
　㈢被害人陳紘泯確係因被告戊○○、庚○○、子○○、辛○○、卯○、甲○○、癸○○等人所砍殺而死亡一節，有以下證據：
　　⒈證人即少年壬○○警詢、偵訊及本院審理時均證稱：伊當時
      會到系爭房間，是因被告子○○聯絡伊；伊與被告庚○○、戊○○、子○○一起開車到現場；被告子○○說去賭場要帶「東西
      」去，防身用，所以伊與被告戊○○於當日3時許，一起購
      買4支料理刀，伊拿其中1支來殺被害人陳紘泯，另1支由
      被告庚○○拿來殺被害人陳紘泯，被告戊○○、子○○各拿1把
      西瓜刀；伊等到系爭房間時，其他人都已經在裡面，伊等
      是最後一批進去，當時共犯黃盈錫在系爭房間與被害人陳
      紘泯談事情，後來有起口角，被害人陳紘泯罵共犯黃盈錫
      ，共犯黃盈錫用菸蒂彈被害人陳紘泯，右邊一群人大約10
      幾個人，就衝向被害人陳紘泯並用刀子砍被害人陳紘泯，
      伊有看到尼泊爾刀、西瓜刀、開山刀一直砍；伊跟著那群
      人砍被害人陳紘泯，伊是砍背，當時死者是窩在牆角，舉
      雙手抱頭；被告戊○○持西瓜刀砍殺被害人陳紘泯頭部，但
      不知道幾刀；被告庚○○站在被害人陳紘泯右側持料理刀捅
      進被害人陳紘泯上半身，但伊不知道捅幾刀，再來捅被害
      人陳紘泯右大腿，但伊不知道砍幾刀；伊離開前見到被害
      人陳紘泯吐血昏倒在地上；被告子○○有帶1把長的西瓜刀
      ，被告子○○有拿刀子出來，但伊不確定他有無砍被害人陳
      紘泯，伊沒看到；被告子○○說「等一下北哥如果要砍的話
      ，一定會有動作，看到動作就砍」；系爭房間內的人，除
      被告林松融、辛○○及共犯黃盈錫外，其他大部分的人都有
      衝向被害人陳紘泯，約10幾個人；案發後，被告子○○聯絡
      伊，要伊有投案心理準備，被告子○○說警察若問伊捅哪裡
      ，伊要說捅右胸口、右大腿，因為新聞有說被害人陳紘泯
      致命傷在哪，後來有1名男子教伊要投案時怎麼講，並跟
      伊講被告子○○跟伊講的内容，共犯黃盈錫有跟伊講電話，
      共犯黃盈錫說「不要擔心外面，出來就會什麼都有了，會
      打錢給家裡，要我不要擔心」，後來該名男子就帶伊去投
      案等語（見相卷一第133頁至第138頁；第179頁至第182頁
      ；相卷二第235頁至第239頁；第255頁至第260頁；相卷三
      第22頁；本院卷二第426頁至第466頁）。
　　⒉被告戊○○於警詢、偵訊及本院審理時證稱：當時伊與被告
      庚○○、少年壬○○在喝酒，接到共犯黃盈錫打電話，要伊去
      支援談判，伊問少年壬○○、被告庚○○、子○○要不要一起去
      ，他們說好；因聽到共犯黃盈錫說要支援，要跟人談判，
      所以跟少年壬○○去買4把刀防身用；伊約於5、6時許駕車
      載被告子○○、被告庚○○、少年壬○○到系爭房間；伊等到系
      爭房間時，裡面已經很多人到場，房内有4人坐在椅子上
      、站在伊前面有5、6人左右，當時被害人陳紘泯已經跟共
      犯黃盈錫等人談判，但過程中發生口角，就有在場人拿菸
      灰缸往被害人陳紘泯身上砸，然後就有5、6人拿刀往被害
      人陳紘泯身上砍，當時伊與被告庚○○、少年壬○○站在最後
      面，看到很多人砍被害人陳紘泯；當時伊拿西瓜刀，被告
      庚○○及少年壬○○拿買的料理刀；伊看到有人動手，就跟著
      動手；伊有砍被害人陳紘泯，伊只記得被害人陳紘泯往前
      倒，伊就往他背部劃了一刀，但不知道砍到何部位；伊是
      帶放在青海路招待所的西瓜刀去；伊與被告庚○○、少年壬○○都有上前砍被害人陳紘泯等語（見偵卷九第237頁至第2
      49頁；相卷一第479頁至第485頁；第334頁至第337頁；聲
      羈卷二第34頁至第36頁；偵卷三第115頁至第119頁、第12
      7頁至第129頁；本院卷二第467頁至第492頁）。
　　⒊被告庚○○於警詢、偵訊及本院審理時證稱：伊本來與被告
      戊○○、少年壬○○原本在青海路招待所喝酒聊天，被告戊○○
      說共犯黃盈錫要跟人家講事情，他就約伊與少年壬○○去；
      共犯黃盈錫說出入比較複雜，所以帶刀防身，所以被告戊○○跟少年壬○○去買料理刀後，被告戊○○各拿1把刀給伊跟
      少年壬○○，他又自己去拿2把西瓜刀，1把他自己拿走，另
      1把給被告子○○；被告戊○○開車搭載伊與少年壬○○、被告
      子○○一起到系爭賭場；被告戊○○帶伊等3個人直接走進系
      爭房間，伊看到被害人陳紘泯跟另外3名男子坐在沙發上
      ，其餘7、8個不認識的人站在系爭房間内，被害人陳紘泯
      與共犯黃盈錫討論事情，後來2人越講越大聲，站在旁邊5
      、6個人就持刀砍殺被害人陳紘泯；房内的人都把刀拿出
      來，有人刺被害人陳紘泯，但伊不確定誰有，因當時很混
      亂；伊進入系爭房間前原本在房間内的人都有動手砍被害
      人陳紘泯；被告戊○○、少年壬○○跑向被害人陳紘泯，拿刀
      砍殺被害人陳紘泯，伊不清楚他們砍被害人陳紘泯哪裡；
      伊記得被告戊○○是用砍的，伊有看到少年壬○○刺1刀，然
      後伊也拿料理刀從沙發跳過去，要刺被害人陳紘泯的手，
      刺到被害人陳紘泯背部、左大腿；去系爭房間前就大概知
      道有可能會砍人，因被告戊○○拿刀子給伊，被告戊○○說談
      事情而已，不一定會吵起來，所以不要把刀子亮出來等語
      （見偵卷四第19頁至第24頁；相卷一第340頁至第343頁；
      聲羈卷二第44頁至第34頁；偵卷三第91頁至第95頁；偵卷
      四第107頁至第111頁；本院卷二第493頁至第510頁）。
　　⒋被告子○○於警詢、偵訊及本院審理時證稱：伊當時有與被
      告戊○○、庚○○、少年壬○○一起開車到系爭賭場；被告戊○○
      、庚○○、少年壬○○有帶刀去；到系爭房間時，裡面有共犯
      黃盈錫、被告林松融、被害人陳紘泯、凱哥、被告甲○○、
      癸○○、戊○○、庚○○、少年壬○○及證人紀晴詠；伊看到被告
      林松融、共犯黃盈錫、凱哥、被害人陳紘泯坐在椅子上，
      共犯黃盈錫跟被害人陳紘泯在講話，其他人站著；伊就聽
      到共犯黃盈錫跟被害人陳紘泯講話越來越大聲，雙方有爭
      執，共犯黃盈錫就向被害人陳紘泯彈菸蒂，被害人陳紘泯
      作勢要打共犯黃盈錫，站在共犯黃盈錫後方的人就上前壓
      制被害人陳紘泯並拿桌上菸灰缸砸被害人陳紘泯，站在被
      告癸○○、甲○○這一側的人就拿刀衝向被害人陳紘泯，但伊
      不確定他們有沒有拿刀砍被害人陳紘泯，然後共犯黃盈錫
      就把被告林松融拉至他的右側，此時伊見到被告戊○○、庚○○、少年壬○○往死者所在的方向衝過去並有揮刀砍被害人
      陳紘泯，沒注意到其他人有無砍被害人陳紘泯；在系爭房
      間內，少年壬○○、被告戊○○、庚○○、癸○○、甲○○及其他不
      認識的人有拿刀等語（見偵卷二第191頁至第198頁；偵卷
      八第179頁至第186頁；聲羈卷四第18頁至第20頁；本院卷
      二第562頁至第585頁）。
　　⒌依少年壬○○及被告戊○○、庚○○、子○○證述，及被告戊○○、
      庚○○、子○○、辛○○繪製之現場圖（見相卷二第245頁；偵
      卷二第165頁至第169頁、第207頁至第208頁；偵卷三第21
      頁；偵卷四第31頁、第97頁；偵卷九第201頁），除被告
      戊○○、庚○○、子○○及少年壬○○外，其他站在被害人陳紘泯
      身旁之人即被告癸○○、甲○○、卯○及共犯張旭光，亦有砍
      殺被害人陳紘泯之行為，而依被害人陳紘泯之傷勢，乃身
      中21刀，此有前開勘驗結果及照片附卷可查，核與少年壬○○、被告戊○○、庚○○證述有其他人一起砍殺被害人陳紘泯
      乙節相符，又被告卯○、甲○○均自承有攜帶刀械至系爭賭
      場，被告癸○○自承事發時有帶刀，也有在系爭房間內（見
      偵卷七第60頁至第63頁），而證人熊立武證稱：伊當時聽
      到系爭房間內有打鬧聲音，10多人從系爭房間走出來，幾
      乎都拿刀械跟槍等語（見相卷一第95頁、第121頁）、被
      告丑○○證稱：當時伊聽到系爭房間內有吵架聲，後來看到
      約10幾人從系爭房間出來，大部分從系爭房間出來的人都
      有持刀等語（見相卷一第284頁）、證人洪楓耿證稱：伊
      要過去系爭房間時，裡面的人就衝出來，這些人大部分手
      上都拿刀等語（見相卷二第395頁）、證人劉晏任證稱：
      從系爭房間走出不認識的人，這些人手上有拿刀等語（見
      相卷二第459頁）、證人吳祥睿證稱：當時20幾名男子走
      出來都是拿著刀等語（見相卷二第448頁、第459頁）、證
      人邱冠傑證稱：系爭房間內陸陸續續有人出來，出來的人
      手上都拿著刀等語（見相卷二第454頁、第459頁），互核
      證人證述相符，且被告戊○○、庚○○、辛○○、卯○、甲○○、
      癸○○案發時使用之刀械亦均經扣押在案，有臺中市政府警
      察局第四分局扣押筆錄、扣押物品目錄表4份（見偵卷五
      第123頁至第127頁、第173頁至第177頁；偵卷七第47頁至
      第51頁；偵卷十第391頁至第395頁）、扣案物品照片1張
      （見偵卷四第101頁）及如附表一編號1至3所示之物扣案
      可查，且被告卯○、癸○○、辛○○亦自承因共犯黃盈錫要求
      而到場等語，足認少年壬○○、被告戊○○、庚○○、子○○此部
      分證述與事實相符，堪以採信，從而被害人陳紘泯確係因
      被告戊○○、庚○○、子○○、辛○○、卯○、甲○○、癸○○等人所
      砍殺而死亡一節，亦堪認定。
　㈣被告甲○○雖辯稱：伊未持刀砍被害人陳紘泯云云，然其於警
    詢時供稱:伊當時有到系爭房間外的客廳，但沒進去系爭房
    間，會去該處是因共犯黃盈錫要與人喬事情，伊要到現場保
    護他；共犯黃盈錫在案發前用聯絡伊，並要伊先過去蘭夏汽
    車旅館找他，他在蘭夏汽車旅館才跟伊說要與人喬事情，再
    一起過去系爭房間；伊當時站立在系爭房間外客廳的冰箱旁
    ，負責顧著門口，看有没有對方的年輕人有無異狀及保護共
    犯黃盈錫的安全，沒進入系爭房間；伊有帶料理刀到現場，
    因為要防身用；伊不知道共犯黃盈錫要跟何人喬事情；伊當
    時沒聽見系爭房間內的聲音，伊有抽出刀子防身並保護共犯
    黃盈錫離開等語（見相卷一第277頁至第280頁）；於偵訊時
    證稱：共犯黃盈錫跟伊說，他要跟人喬事情，叫伊過去顧他
    即保護他，所以伊先到蘭夏汽車旅館，伊到時，共犯黃盈錫
    他們已經要出發，所以伊請被告丑○○載伊到系爭賭場；伊到
    系爭賭場後，沒進去系爭房間，後來聽到共犯黃盈錫喊叫的
    聲音，共犯黃盈錫從系爭房間走出喊「救護車」，系爭房間
    内的人都走出來；伊聽到有人在敲門時，就將身上的刀拿出
    來要防身；伊有拿刀指著對方的人，怕他對伊動手；伊從蘭
    夏汽車旅館出發時，身上就有帶刀，因伊本來就會帶，且又
    説要喬事情，作為防身用；其他保護共犯黃盈錫的人也有帶
    刀，伊會知道其他人有帶刀，是因照片有拍到，且伊當天也
    有看到他們帶刀等語（見偵卷五第145頁至第149頁）；於本
    院準備程序時辯稱：當時共犯黃盈錫找伊去蘭夏汽車旅館，
    之後說要去系爭賭場賭博，伊跟去保護共犯黃盈錫，刀子是
    自己準備好；進到系爭賭場後，共犯黃盈錫說要找救護車，
    一些人衝出來，一些人在外面敲打鐵門，然後伊用刀子壓制
    外面2個男的，壓制完之後大家都離開等語（見本院卷一第4
    28頁）。然被告子○○證稱：當時被告甲○○也有在系爭房間內
    ，也有拿刀等語（見偵卷二第193頁至第195頁），被告丑○○
    證稱：伊當時有到系爭賭場，因被告甲○○邀伊載他過去他朋
    友的場子，伊在該處看人打牌，沒有帶任何武器去；伊沒有
    目睹案發過程，但有聽到系爭房間内傳來吵架聲，不久後就
    看到約10幾個人從系爭房間出來，大部分從系爭房間出來的
    人都持刀，突然其中持刀的人喝令在客廳的所有人：「蹲下
    、不要動」，伊也看到被告甲○○跟著持刀出來等語（見相卷
    一第284頁），上開證人之證述顯與被告甲○○辯稱其未在系
    爭房間乙節不符，況被告甲○○自承其至該處之目的係為保護
    共犯黃盈錫，且知悉共犯黃盈錫係要與人喬事情，本有與人
    發生衝突之可能，豈有可能在共犯黃盈錫喬事情時未在共犯
    黃盈錫身旁保護，是被告甲○○此部分辯詞實與常理相違，難
    以採信為真實。
　㈤被告卯○於警詢時證稱：伊當時與共犯黃盈錫到系爭賭場，伊
    看到共犯黃盈錫進去系爭房間，伊在外面看其他人賭博，後
    來聽到系爭房間裡面好像打起來，有人衝出來，又聽到最外
    面的門有人要衝進來，伊以為有人要來搶賭場，伊就拿起包
    包内的開山刀保護自己，後來伊跟著共犯黃盈錫一起坐電梯
    下去；系爭房間内大約5、6人，在他們出來時，伊看見大約
    3至5個人有持刀；共犯黃盈錫沒告知伊要前往談判，只說要
    帶伊去賭博等語（見相卷一第606頁至第609頁）；於偵訊時
    證稱：共犯黃盈錫打電話給伊，說要帶伊去賭博，所以要伊
    去蘭夏汽車旅館找他；共犯黃盈錫說要帶伊去賭博時，有說
    會賭很大，加上伊之前在賭場被人搶過，伊就帶刀子去賭博
    ，伊要防身用，沒人叫伊帶刀子，伊是怕去被搶所以才帶刀
    子；伊有看到共犯黃盈錫進系爭房間，伊沒進去，伊在外面
    看人家賭；系爭房間内傳出打架的聲音，伊又聽到有人要撞
    進來，伊怕被搶劫，才從包包内把刀子拿岀來保護自己，伊
    看到共犯黃盈錫從系爭房間衝出來，伊就跟著共犯黃盈錫一
    起離開；伊沒砍被害人陳紘泯，也不知道共犯黃盈錫要去砍
    人，共犯黃盈錫只說要去賭博等語（見相卷一第346頁至第3
    51頁）；於本院準備程序時陳稱：共犯黃盈錫要帶伊去賭場
    ，叫伊去蘭夏汽車旅館等他；伊在系爭賭場看人賭博，突然
    聽到聲音，一緊張才拿出包包裡面的刀；要出去時剛好他們
    要進去，伊看到人時剛好有拿著刀，伊拿著刀比著他們等語
    （見本院卷一第428頁）。然被告丙○○證稱：伊有看到被告
    辛○○、4個年輕人及共犯黃盈錫在系爭房間，被告卯○也有在
    裡面，但他進進出出；伊有看到被告卯○有帶1支開山刀等語
    （見偵卷五第43頁、第102頁），是被告卯○辯稱並未進入系
    爭房間乙節，與卷證不符，而非可採。另被告卯○所攜帶之
    開山刀，與少年壬○○證稱有看到開山刀等語（見相卷二第25
    6頁）乙節相符，且被告卯○既係至系爭賭場賭博，為何需攜
    帶開山刀；若其係為防身，為何與共犯黃盈錫及其他共犯離
    開系爭賭場時，豈有一同持刀壓制其他未持刀械之人之理？
    顯見被告卯○此部分辯詞，乃臨訟編撰，不足採信。
　㈥被告癸○○於警詢時證稱：當時伊有載共犯黃盈錫、張旭光及
    王建順共計4人去系爭賭場；伊先從林酒店載共犯黃盈錫、
    張旭光去蘭夏汽車旅館，當時約7、8人在場；伊當時在系爭
    賭場看別人賭，過一會兒聽到系爭房間内有爭吵聲音，共犯
    黃盈錫走出來叫外面的人叫救護車，外面就有10多人圍過來
    ，伊就拿出包包内的菜刀保護自己；伊不知道系爭房間內發
    生何事；共犯黃盈錫於事發前說去賭博，要跟人家講事情，
    可能會發生一些狀況，所以伊就帶刀保護自己；伊與被告甲○○一起從蘭夏汽車旅館出發，他與伊各帶1支刀，伊等先把
    刀放在同一包包，那包包就是被告丑○○拿的包包，伊不知道
    為什麼被告甲○○要帶刀等語（見相卷二第73頁至第79頁）；
    於偵訊時證稱：案發時伊有與共犯黃盈錫到系爭賭場，共犯
    黃盈錫說要去賭博，可能要談事情，會有「狀況」，就伊認
    識，可能會發生衝突；伊有帶刀是因共犯黃盈錫説要去賭博
    ，可能會有事情發生，所以就帶刀保護自己，如果有發生狀
    況，可以保護自己；當天伊先載共犯黃盈錫、張旭光到蘭夏
    汽車旅館，抵達後，共犯黃盈錫、「順兄」跟其他人在房間
    内聊天，後來共犯黃盈錫説要去賭博；伊在系爭賭場看別人
    賭博，後來聽到系爭房間内有爭吵，叫囂的聲音，後來共犯
    黃盈錫打開門走出來，並喊「叫救護車」，伊感到害怕就把
    放在包包内的刀子拿出來，把共犯黃盈錫拉出去等語（見偵
    卷七第59頁至第63頁）；於本院準備程序時陳稱：當時伊載
    共犯黃盈錫去蘭夏汽車旅館，之後去系爭賭場，共犯黃盈錫
    說要賭博；伊在那邊看人賭博；後來有人發生爭吵，伊叫救
    護車，有人敲門，就打開鐵門；伊沒有進入系爭房間；伊拿
    刀子出來，是因為聽到外面有人敲門聲等語（見本院卷一第
    427頁）。被告癸○○既稱其至系爭賭場之目的係為賭博，然
    其又稱共犯黃盈錫稱可能會有狀況，所以攜帶刀械防身，然
    既知可能會有衝突，基於趨吉避凶之人性，大可改日再至系
    爭賭場，何需在明知會有衝突可能發生之情形下，仍攜帶刀
    械至系爭賭場？況少年壬○○證稱：伊在系爭房間有看到被告
    癸○○，他有拿刀等語（見相卷三第20頁、第41頁），且少年
    壬○○與被告癸○○互不相識，並無設詞陷害之虞，足認被告癸○○辯稱其並未持刀進入系爭房間乙節，並非事實，洵難採信
    。
　㈦被告辛○○於警詢時證稱：伊當時有到系爭房間，但沒帶任何
    武器，也沒砍被害人陳紘泯；伊只看到一群不認識的人，伊
    看到大概有4、5人持刀砍被害人陳紘泯；據伊聽到內容，起
    因是被害人陳紘泯與共犯黃盈錫的財務糾紛；當時伊接到共
    犯黃盈錫的電話，邀伊去賭博，伊就找陳昇賢、被告丙○○、
    丁○○等人一起去；共犯黃盈錫說要跟人談事，就進去系爭房
    間，因共犯黃盈錫約伊去系爭賭場，所以伊怕他在裡面出意
    外，所以陪共犯黃盈錫進去；當時裡面有共犯黃盈錫、被害
    人陳紘泯及綽號凱仔之人坐在沙發，伊是站在共犯黃盈錫跟
    凱仔坐的沙發旁邊，被害人陳紘泯的沙發旁另有不認識約4
    至5個人在站著，共犯黃盈錫跟被害人陳紘泯談債務到一半
    ，突然有4個人衝進房間並站在伊後面，過不久，共犯黃盈
    錫跟被害人陳紘泯發生口角，伊看到共犯黃盈錫彈菸頭到被
    害人陳紘泯身上，被害人陳紘泯就站起來作勢要攻擊共犯黃
    盈錫，伊看到被害人陳紘泯站起來就往前擋在被害人陳紘泯
    跟共犯黃盈錫中間，這時，系爭房間裡面的4至5個人手持刀
    砍向被害人陳紘泯，伊看到刀械時，怕遭到波及就蹲下來，
    當伊抬頭的時候，被害人陳紘泯已經被好幾個人手持刀砍了
    好幾刀，伊手舉起來擋住他們的手並喊聲：「別砍了」，但
    是他們還持續在砍，伊就站起來推那些持刀的人，此時伊看
    到被害人陳紘泯已經躺地上且嘴角、上半身出血，伊轉身要
    離開現場，但發現伊後背包掉到地方且沾滿被害人陳紘泯血
    跡，就拿起地上的後背包往外面走；監視器畫面中伊伸手進
    包包是要拿鑰匙，伊全程把手伸進包包是因要假裝有持武器
    防身；伊不知道共犯黃盈錫與被害人陳紘泯有金錢糾紛及持
    刀的人受何人指示等語（見偵卷二第15頁至23頁）；於偵訊
    時證稱：當天是共犯黃盈錫打電話給伊，找伊跟伊朋友陳昇
    賢、被告丙○○、丁○○等人去系爭賭場賭博；到系爭賭場後，
    共犯黃盈錫說他進去系爭房間内跟人家談事情，因為伊是共
    犯黃盈錫找來的，伊怕共犯黃盈錫出事，所以伊跟在共犯黃
    盈錫後面進去系爭房間，過沒多久，被害人陳紘泯走進來坐
    在共犯黃盈錫對面，並跟共犯黃盈錫談話，內容大概是在講
    賭桌上的事；本來系爭房間内約有8、9個人，但談話中又進
    來4個男生站在伊後面；談話談到一半，共犯黃盈錫跟被害
    人陳紘泯有爭執，伊看到共犯黃盈錫很不爽，往被害人陳紘
    泯方向彈菸蒂，被害人陳紘泯就起身作勢要吵架，伊看到被
    害人陳紘泯站起來，共犯黃盈錫還坐著，伊就隔著桌子擋住
    被害人陳紘泯，站在旁邊的4、5個人都拿刀子出來，伊嚇到
    就蹲下雙手抱頭，他們就開始砍被害人陳紘泯，伊抬頭看時
    ，有一個人拿刀子捅被害人陳紘泯右腹部，其他人還在砍被
    害人陳紘泯，伊把雙手舉高阻止他們繼續砍被害人陳紘泯，
    但他們還是一直砍，伊就轉身把那些人往後面推，伊看到被
    害人陳紘泯躺在地上就嚇到，往外跑，伊要走時才發現伊帶
    去的背包掉在地上，伊撿起伊的背包，上面已沾有血跡；因
    伊怕有其他系爭賭場的人，且伊等走在後面的人都沒帶武器
    ，所以伊伸入背包内做防衛的動作；伊與共犯黃盈錫是普通
    朋友等語（見偵卷二第129頁至第136頁）；於本院訊問時證
    稱：伊當時真的是去賭博，伊沒拿任何武器，伊在被害人陳
    紘泯被砍時，伊去擋還受傷，伊抵擋的時候，包包不小心掉
    了，伊抵擋時，離被害人陳紘泯很近，所以上面有血跡；在
    蘭夏汽車旅館時，伊有聽到共犯黃盈錫在講有金錢上的糾紛
    ，要叫對方吐錢出來，但不知道具體内容；到系爭賭場後，
    伊看別人賭博，聽到共犯黃盈錫說等他一下，他要進系爭房
    間跟人家談點事情，伊隱約知道共犯黃盈錫應該跟別人有金
    錢糾紛，但不知道是什麼具體的事情，伊因好奇就進去看共
    犯黃盈錫他們討論什麼事情；他們糾紛好像是規矩認知不同
    ，共犯黃盈錫不滿錢被扣下來，被害人陳紘泯與共犯黃盈錫
    2人講一講，共犯黃盈錫朝被害人陳紘泯彈菸蒂，被害人陳
    紘泯擋下來後，起身作勢攻擊共犯黃盈錫，伊站起來要抵擋
    被害人陳紘泯，就4個人忽然拿出刀來砍殺被害人陳紘泯，
    伊害怕所以蹲下來等語（見聲羈卷三第24頁至第26頁）；於
    110年3月14日警詢時證稱：共犯黃盈錫邀伊到賭場，伊與陳
    昇賢、丙○○、麥仔先去蘭夏汽車旅館；到蘭夏汽車旅館時，
    伊好像有聽到他們說錢的問題，後來共犯黃盈錫出發去系爭
    賭場；伊與共犯黃盈錫一起進系爭賭場，共犯黃盈錫說他去
    跟人談事就進系爭房間，伊也進去系爭房間看是談什麼事；
    當時系爭房間內有8、9人，共犯黃盈錫與凱仔坐一起，對面
    沙發坐1個不認識的人，共犯黃盈錫左邊沙發也坐1個不認識
    的人，伊站在凱仔旁邊，伊進去時，伊對面站了3、4不認識
    的人，被害人陳紘泯坐在共犯黃盈錫對面，之後伊後面來了
    4個人；伊有聽到共犯黃盈錫跟被害人陳紘泯談金錢的事，
    隨後共犯黃盈錫就將菸蒂彈向被害人陳紘泯，被害人陳紘泯
    擋住菸蒂後就站起來像要攻擊共犯黃盈錫，這時共犯黃盈錫
    還是坐著，伊就跨到共犯黃盈錫前作勢擋共犯黃盈錫及被害
    人陳紘泯，但伊沒有碰到雙方，被害人陳紘泯就繞到共犯黃
    盈錫旁的牆角，伊也跟著移動擋在他們中間，這時有3、4人
    拿刀作勢要砍下來，伊嚇到手抱頭蹲下來，往上看見他們在
    砍被害人陳紘泯，伊看被害人陳紘泯右邊有人持刀向被害人
    陳紘泯右側胸部下方捅，但伊不確定有沒有捅到，此時這些
    人還持續砍被害人陳紘泯；伊想離開系爭房間時才發現伊包
    包在阻擋持刀的人時，掉在被害人陳紘泯旁的地上，伊就撿
    起來往外面移動等語（見偵卷二159頁至第163頁）；於110
    年3月4日偵訊時證稱：當天共犯黃盈錫說他要去系爭賭場，
    問伊要不要一起去，所以伊約陳昇賢、被告丙○○、丁○○一起
    去；伊在系爭房間內看到共犯黃盈錫、阿凱坐在同一個沙發
    上，被害人陳紘泯走進來坐在共犯黃盈錫對面的沙發；共犯
    黃盈錫跟被害人陳紘泯談事情時，有4個不認識的人進來站
    在伊後面；共犯黃盈錫與被害人陳紘泯談到後來，共犯黃盈
    錫就用菸蒂彈被害人陳紘泯，被害人陳紘泯擋下後就站起來
    ，好像要反擊，伊看到被害人陳紘泯站起來就伸手擋在被害
    人陳紘泯跟共犯黃盈錫中間，後面的人就拿刀起來朝伊方向
    要砍下來，伊嚇到就蹲下手抱頭，伊抬頭看到被害人陳紘泯
    雙手護頭，後面的人就拿刀砍被害人陳紘泯；伊有看到有1
    個人拿刀從被害人陳紘泯右邊的腹部砍下去，其他人繼續砍
    死者；伊有推開那些拿刀的人，回頭看被害人陳紘泯時，看
    到被害人陳紘泯躺在地上，伊就撿起掉在被害人陳紘泯旁的
    包包，上面沾有被害人陳紘泯血跡等語（見偵卷二第175頁
    至第179頁）；於110年4月14日本院訊問時證稱：伊只認識
    在場的4、5個人，其他人都不認識；伊沒帶錢去，因想說可
    不可以吃紅；伊在事發前一天有聽到共犯黃盈錫在系爭賭場
    裡面被扣錢，只是事情解決了，所以伊隔天跟共犯黃盈錫去
    系爭賭場時，不知道錢還沒有解決；共犯黃盈錫只是找伊去
    賭博等語（見偵聲卷二第28頁至第29頁）；本院準備程序時
    陳稱：當天共犯黃盈錫約伊去賭博，先去蘭夏汽車旅館集合
    ，集合後就一起去系爭賭場；伊到系爭賭場後在那邊看人賭
    博，共犯黃盈錫說要進去談事情，伊進去看看他們談什麼；
    進去系爭房間時，裡面有7、8人，他們講到一半就發生衝突
    ，伊看被害人站起來，有做出動作，全部的人都拿刀子砍下
    去，約有5個人拿刀子，砍完後，砍完已經後有人出去，伊
    才跟著出去等語（見本院卷一第425頁至第426頁）。然被告
    辛○○是否於進入系爭房間前即知悉共犯黃盈錫至系爭賭場係
    為解決金錢糾紛、其進入系爭房間係為保護共犯黃盈錫抑或
    基於好奇心等節，前後供述不一，則其所辯是否屬實，已有
    疑問。另被告丙○○證稱：當時共犯黃盈錫有跟陳彦勳說要去
    賭場，順便講事情，可能會有「事情」，要叫支援，所以伊
    與被告辛○○、丁○○都有去，伊想說共犯黃盈錫要找支援，所
    以就帶一把槍去等語（見偵卷六第103頁）、被告丁○○證稱
    ：在蘭夏汽車旅館時，共犯黃盈錫那邊有人跟被告辛○○說，
    「可能會有狀況」等語（見偵卷六第67頁），顯見被告辛○○
    於至系爭賭場前即知可能會有狀況，則被告辛○○極有可能攜
    帶武器至系爭賭場，以防糾紛發生。另被告辛○○自承當日並
    未帶錢至系爭賭場等語（見偵聲卷二第28頁），若被告辛○○
    欲至系爭賭場賭博，為何未帶錢至系爭賭場；若其未帶錢係
    因想分紅，為何共犯黃盈錫進入系爭房間時，亦一同進系爭
    房間，而非在系爭賭場等待他人分紅；又被告辛○○自承係為
    保護共犯黃盈錫而進系爭房間（見偵卷二第17頁），且依被
    告辛○○辯詞，被害人陳紘泯遭不認識之人舉刀砍殺時，其本
    因恐懼而蹲下，何以有勇氣推開砍殺被害人陳紘泯之人，且
    其本係保護共犯黃盈錫，在不知發生何事時，自應保護共犯
    黃盈錫離開現場，為何在共犯黃盈錫仍在現場時轉去幫助被
    害人陳紘泯，以上諸多不合常理之處，亦難使本院信其所辯
    為真實。復依被告辛○○自行繪製之現場圖（見偵卷二第59頁
    ），被告辛○○站立之位置係在共犯黃盈錫旁，且被害人陳紘
    泯遭殺害之位置，與被告辛○○站立位置中間另有共犯黃盈錫
    所坐之沙發，另被害人陳紘泯之血跡係在系爭房間角落之靠
    牆位置，有現場照片附卷可查（見相卷一第61頁至第63頁）
    ，若非被告辛○○有靠近被害人陳紘泯並攻擊被害人陳紘泯之
    舉，其隨身攜帶之包包豈有沾上被害人陳紘泯血跡之可能。
    另被告辛○○從系爭賭場走至外面電梯位置時，其右手始終放
    入包包內，且有以左手指向被害人林煒翔之舉，在旁被告甲○○手上亦持有刀械，當時被害人林信強、林煒翔亦遭被告辛○○一方所控制，此有監視器錄影畫面翻拍照片7張附卷可查
    （見相卷一第162頁；偵卷二第68頁至第70頁），被告辛○○
    本無假裝包包內有武器而嚇阻他人之必要，若非該包包內有
    武器，被告辛○○何需以此舉脅迫被害人林煒翔蹲下之情，況
    被害人林煒翔證稱：有人手放在包包內，好像有拿武器等語
    （見相卷二第345頁）、被告甲○○證稱：其他保護共犯黃盈
    錫的人也有帶刀等語（見相卷一第280頁），另參以被告辛○○於偵訊時曾改稱：伊當時將手放入包包內是要拿車鑰匙等
    語（見偵卷二第178頁），其前後辯詞不一，是被告辛○○此
    部分辯詞，應非事實，不足採信。
　㈧被告子○○於110年4月1日警詢時辯稱：伊當時有跟被告戊○○、
    庚○○、少年壬○○一同坐車到系爭賭場；伊到青海路招待所喝
    酒時，接到被告林松融及空文來電，要伊到系爭賭場拜年，
    剛好被告戊○○也表示他們要過去，因被告戊○○說共犯黃盈錫
    打電話要他們過去喬事情，伊問被告戊○○是要喬甚麼事，被
    告戊○○說他也不清楚，被告戊○○說要一起走，所以伊與被告
    戊○○、庚○○、少年壬○○一起開車過去；伊不知道被告戊○○及
    少年壬○○去買刀；伊沒叫被告戊○○、庚○○及少年壬○○去支援
    並照顧被告林松融及共犯黃盈錫；少年壬○○及被告庚○○是被
    告戊○○找去的；伊會有西瓜刀是伊要離開系爭賭場時，因外
    面有人在撞門，被告戊○○交給伊做防身用；被告戊○○、庚○○
    、少年壬○○不是伊叫去支援的；伊沒有叫少年壬○○承擔，伊
    案發後也沒聯繫少年壬○○，是案發後被告戊○○說他聯絡不上
    共犯黃盈錫，問伊是否知道目前情況，伊跟被告戊○○說被害
    人陳紘泯過世，有動手砍人的要出來投案，被告戊○○、庚○○
    、少年壬○○當時都沒意願出來投案，伊有說要有人出來投案
    ，請他們自己討論一下，看何人要出來投案；後來被告庚○○
    打電話給伊，說少年壬○○有要出來投案，伊問被告庚○○是否
    有和少年壬○○在一起，被告庚○○說他們3人都分開，伊請被
    告庚○○提供少年壬○○聯繫方式，伊聯繫少年壬○○，問他是不
    是要出來投案，少年壬○○說他要出面投案，伊要他先回臺中
    ，到臺中後會有人請律師接應他，伊案發後都沒有跟少年壬○○碰過面等語（見偵卷二第191頁至第198頁）；於110年4月
    1日偵查時辯稱：伊當時有與被告戊○○、庚○○、少年壬○○一
    起開車到系爭賭場；一開始伊要過去跟被告林松融、空文拜
    年，被告戊○○接到共犯黃盈錫電話，要人過去支援喬事情，
    伊也想說要去瞭解，所以就從青海路招待所一起出發；被告
    戊○○、庚○○、少年壬○○都有帶刀，伊沒帶，直到發生衝突後
    ，要離開系爭房間時，因外面有人在撞門，被告戊○○拿一把
    西瓜刀給伊防身；伊是去找被告林松融；伊沒找被告戊○○、
    庚○○、少年壬○○一起去系爭賭場，也沒叫被告戊○○去買刀，
    也沒叫被告戊○○、庚○○、少年壬○○拿刀子去支援被告林松融
    、共犯黃盈錫；當時被告戊○○、庚○○、少年壬○○、甲○○、癸○○，及其他不認識的人有拿刀；伊不清楚為何被害人陳紘泯
    會被砍，伊有見到被害人陳紘泯被砍；被告戊○○在出去系爭
    賭場前，有交1把刀給伊；當時被告戊○○、庚○○、少年壬○○
    沒意願要投案，共犯黃盈錫有跟被告戊○○聯繫，要他們3人
    出面投案，但他們都沒意願，後來被告戊○○聯繫伊，伊要他
    們3人出面去投案，後來被告庚○○說少年壬○○要先出來投案
    ，伊就跟共犯黃盈錫那邊的人說少年壬○○要先去投案，伊就
    跟少年壬○○說，共犯黃盈錫表示如果先去投案，會找律師來
    協助，所以少年壬○○自己回臺中投案，少年壬○○投案後，警
    方說有動手的都要出來投案，共犯黃盈錫才要求被告庚○○、
    戊○○要趕快出面；共犯黃盈錫是透過他朋友聯絡伊，且會找
    伊是因當時只有伊聯絡的到被告戊○○、庚○○及少年壬○○等語
    （見偵卷八第179頁至185頁）；於110年4月1日本院訊問時
    證稱：伊沒拿刀殺人；被告戊○○、庚○○、少年黃〇遠攜帶的
    刀子不是伊指示被告戊○○去購買的，是被告戊○○帶過去的；
    伊手上的刀是被告戊○○給伊的，因當時在門外有人撞門，對
    門内大喊，伊等當時要離開，被告戊○○就拿1把西瓜刀給伊
    ；伊當時到系爭賭場是要找被告林松融、空文拜年；伊是接
    到被告林松融、空文的電話才過去系爭賭場；伊是要去系爭
    賭場的路上，被告戊○○跟伊說共犯黃盈錫約他去系爭賭場，
    但伊不知道共犯黃盈錫去系爭賭場做什麼；當時還有其他不
    認識的人有持刀；伊不認識少年壬○○，沒他聯絡方式，伊沒
    約少年壬○○去支援共犯黃盈錫，也沒請被告戊○○去買刀；伊
    於事發後有聯絡少年壬○○，是因少年壬○○想投案，才與他聯
    絡，伊沒有叫他要怎麼講，只跟他說要去投案時，會有人幫
    忙請律師；伊事後有與被告戊○○碰面，但沒跟被告庚○○碰面
    、聯繫等語（見聲羈卷四第18頁至第20頁）；於本院準備程
    序時陳稱：伊沒帶刀去，也沒有拿刀砍被害人陳紘泯，伊是
    去青海路招待所找伊弟；被告戊○○是共犯黃盈錫找去；伊讓
    被告戊○○載去系爭賭場；伊與被告戊○○、庚○○、少年壬○○一
    起進去系爭房間的，進去後伊與被告林松融的司機在旁邊抽
    菸，他們在講事情，過不到10分鐘他們就起衝突，伊有看到
    有人拿刀子出來，被告戊○○、庚○○、少年壬○○都有拿刀，不
    清楚其他人有無拿刀等語（見本院卷二第59頁）。被告子○○
    雖以前詞置辯，然被告子○○就其與少年壬○○、被告庚○○、戊○○等人一起前去系爭賭場之原因、何時知悉被告庚○○、戊○○
    、少年壬○○等人係因共犯黃盈錫之要求而至系爭賭場等節，
    前後辯詞不一，則其所辯，是否屬實，已有疑問。另依少年
    壬○○、被告戊○○、庚○○上開證詞，被告子○○確有帶刀至系爭
    賭場，若其僅係至系爭賭場找被告林松融、空文拜年，為何
    需與少年壬○○、被告戊○○、庚○○等人一同帶刀至系爭賭場？
    且依被告子○○之辯詞，其既係要送禮在系爭賭場之長輩，為
    何當日未攜帶禮物至系爭賭場，又被告子○○於至系爭房間時
    ，亦未與被告林松融、空文打招呼，而係在旁與他人聊天？
    以上諸多與常情不符之處，難使本院信其辯詞為真。另被告
    子○○辯稱其所持之西瓜刀係離開時，被告戊○○提供其防身用
    等語，然被告戊○○證稱其係將西瓜刀藏於褲內等語（見本院
    卷二第478頁），且被告戊○○至系爭賭場時未攜帶包包，手
    上亦未持有刀械，此有經本院勘驗在卷（見本院卷二第106
    頁），若被告子○○持有之西瓜刀，確係被告戊○○提供，然以
    被告戊○○攜帶刀械至系爭賭場之目的係為砍殺被害人陳紘泯
    ，故需藏妥刀械以防他人得知，則依被告戊○○藏放刀械之方
    式，應無刻意攜帶多把刀械之可能，又依被告子○○辯詞，其
    係恰巧與被告戊○○、庚○○一同至系爭賭場，被告戊○○於砍殺
    被害人陳紘泯後，為何需刻意提供刀械供被告子○○防身？況
    被告庚○○、少年壬○○均證稱被告子○○係事先攜帶西瓜刀至現
    場（見相卷二第237頁、第255頁；偵卷四第108頁），足認
    被告子○○此部分辯詞，難以採信為真。
　㈨按共同正犯因相互間利用他方之行為，以遂行其犯意之實現
    ，本於責任共同之原則，共同正犯應對所參與犯罪之全部事
    實負責，且共同正犯之意思聯絡，原不以數人間直接發生者
    為限，即有間接之聯絡者，亦包括在內（最高法院77年度台
    上字第2135號、100 年度台上字第692 號、第599號刑事判
    決意旨參照）。次按以合同之意思而參加犯罪，即係以自己
    犯罪之意思而參與，縱其所參與者為犯罪構成要件以外之行
    為，仍屬共同正犯；又所謂參與犯罪構成要件以外之行為者
    ，係指其所參與者非直接構成某種犯罪事實之內容，而僅係
    助成其犯罪事實實現之行為而言，苟已參與構成某種犯罪事
    實之一部，即屬分擔實行犯罪之行為，雖僅以幫助他人犯罪
    之意思而參與，仍屬共同正犯（最高法院99年度台上字第74
    14號刑事判決意旨參照）。是集團式之犯罪，原不必每一共
    犯均有直接聯繫，亦不必每一階段均參與，祇須分擔犯罪行
    為之一部，即應對於全部所發生之結果共同負責，且倘犯罪
    結果係因共同正犯之合同行為所致者，無論出於何人所加，
    在共同正犯間均應同負全部之責，並無分別何部分為孰人下
    手之必要。據前所述，在系爭房間內之被告戊○○、庚○○、被
    告子○○、少年壬○○、辛○○、卯○、甲○○、癸○○等人，就殺害
    被害人陳紘泯一節與共犯黃盈錫有犯意聯絡，縱渠等知悉其
    所參與者僅係殺害被害人陳紘泯之全部犯罪計劃之一部分行
    為，則共犯間相互利用其一部行為，而共同達成犯罪目的，
    亦應就全部行為負責。是被告戊○○、庚○○、子○○、辛○○、卯
    ○、甲○○、癸○○至系爭賭場，係因共犯黃盈錫與被害人陳紘
    泯要進行談判，知悉可能會有糾紛，故攜帶刀械至系爭賭場
    ，況少年壬○○、被告戊○○、庚○○、卯○、甲○○、癸○○等人有
    互不認識之情（見相卷一第137頁、第180頁、第279頁、第3
    36頁、第342頁、第348頁、第641頁；相卷二第256頁；偵卷
    五第148頁、第195頁），見共犯黃盈錫向被害人陳紘泯彈菸
    蒂後即一擁而上砍殺被害人陳紘泯，足認其等於事發前即有
    持刀械攻擊被害人陳紘泯之犯意聯絡，自應同負全責。
三、被告戊○○、庚○○、子○○、辛○○、卯○、甲○○、癸○○等人係基
    於殺人或傷害犯意部分
  ㈠按殺人與傷害之區別，應以有無殺意為斷，即行為人於下手
    時有無決意取被害人生命為準，至於被害人受傷處是否致命
    部位，及傷痕多寡、輕重為何等，亦僅得供審判者心證之參
    考，究不能據為絕對之標準；行為人於行為當時，主觀上是
    否有殺人之故意，除應斟酌其使用之兇器種類、攻擊之部位
    、行為時之態度、表示外，尚應深入觀察行為人與被害人之
    關係、衝突之起因、行為當時所受之刺激、下手力量之輕重
    ，被害人受傷之情形及行為人事後之態度等各項因素綜合予
    以研析，殊不能僅以口頭之詞語，遽認其必有殺人之犯意（
    最高法院20年非字第104號、78年台上字第5216號刑事判決
    參照）。從而，被害人受傷處所是否致命部位及傷痕之多寡
    ，輕重如何，雖足供為判定行為人有無殺意之參考，惟尚非
    係判定行為人具有殺人犯意之絕對標準；而殺人犯意之存否
    ，固係隱藏於行為人內部主觀之意思，且此意思可能係存有
    相當時間，亦可能係於下手之際方產生，惟不論係何種情況
    ，均須以積極確實之證據證明之，方足以認定。亦即，該項
    殺人或傷害之主觀犯意認定，仍須參酌各方面直接、間接證
    據，例如行為人與被害人之關係，事前之仇隙是否足以引起
    其殺人之動機、所用兇器為何、攻擊時之力勁是否猛烈、被
    害人之傷勢如何、受傷部位是否足以致命、攻擊後之後續動
    作是否意在取被害人性命等一切客觀情狀全盤審酌考量，先
    予說明。
  ㈡按行為人對於構成犯罪之事實，明知並有意使其發生者，為
    直接故意（或稱確定故意、積極故意），行為人對於構成犯
    罪之事實，預見其發生而其發生並不違背其本意者，為間接
    故意（或稱不確定故意、消極故意、未必故意），二者雖均
    為犯罪之責任條件，但其態樣並不相同，故刑法第13條第1
    項、第2項分別予以規定，以示區別。區分方法為凡認識犯
    罪事實，並希望其發生者為直接故意；僅有認識，無此希望
    ，但其發生並不違背其本意者，為間接故意。而直接故意或
    間接故意，其「明知」或「預見」乃在犯意決定之前，至於
    犯罪行為後結果之發生，則屬因果關係問題，因常受有物理
    作用之支配，非必可由行為人「使其發生」或「任其發生」
    。犯意之認識與犯罪之結果乃截然不同之概念。再者，行為
    人有無犯罪之故意，乃個人內在之心理狀態，惟有從行為人
    之外在表徵及其行為時之客觀情況，依經驗法則審慎判斷，
    方能發現真實（最高法院107年度台上字第3367號刑事判決
    意旨參照）。按行為人對於構成犯罪之事實，明知並有意使
    其發生者，為故意，又行為人對於構成犯罪之事實，預見其
    發生而其發生並不違背其本意者，以故意論，刑法第13條定
    有明文，是依被害人創傷之部位、創傷之程度、行為人所持
    兇器之種類、兇器之用法、行為人與被害人之關係與恩怨、
    攻擊行為結束後之舉措等，倘足認定行為人明知其攻擊行為
    可能發生使被害人死亡之結果，而仍逕予攻擊，自屬具有殺
    人之未必故意。（最高法院105 年度台上字第1593號判決意
    旨參照）。復按共同正犯之意思聯絡，不以彼此間犯罪故意
    之態樣相同為必要，蓋刑法第13條第1項、第2項雖分別規定
    行為人對於構成犯罪之事實，明知並有意使其發生者，為故
    意；行為人對於構成犯罪之事實，預見其發生而其發生並不
    違背其本意者，以故意論。前者為確定故意（直接故意），
    後者為不確定故意（間接故意），惟不論「明知」或「預見
    」，僅係「認識程度之差別」，不確定故意於構成犯罪事實
    之認識無缺，與確定故意並無不同，進而基此認識「使其發
    生」或「容認其發生（不違背其本意）」，共同正犯間在意
    思上乃合而為一，形成意思聯絡，自可論為共同正犯（最高
    法院103年度台上字第2320號刑事判決意旨參照）。另按數
    共同正犯之間，原不以直接發生犯意聯絡者為限，即各基於
    不確定故意而聯絡者，亦包括在內（最高法院102年度台上
    字第3610號、107年度台上字第839號刑事判決意旨參照）。
  ㈢人體之頭部、胸部均係重要且脆弱之部位，而大腿內亦有大
    動脈，亦屬人體要害部位，若以尖銳刀械砍刺該等部位，極
    可能造成大量出血而死亡之結果，此乃眾所周知之常識。而
    依前述解剖報告書暨鑑定報告書所載：被害人陳紘泯身體共
    有21處傷口，包含頭部4處、前胸壁2處、後背腰部12處、左
    上臂1處和左大腿2處（應視為同一銳器貫通穿刺所造成），
    均會造成局部肌肉軟組織出血，被害人陳紘泯亦有失血不少
    之情形。頭部傷口長度分別為5公分、6公分、7公分、3.5公
    分；右前胸壁砍刺傷，傷口大小為12.5乘4公分，深約18公
    分，為主要致死傷害；左前胸壁刺傷，傷口大小為3乘1公分
    ，最深可達14公分，造成左側氣胸；左肩胛切割傷，傷口大
    小6乘1.5公分，深約6公分；左下背砍切傷，傷口8乘2公分
    ，最深可達5.5公分，造成局部肌肉軟組織出血及底下左側
    肋骨後部裂開；右下背砍切傷，傷口大小12乘3公分，最身
    可達7公分，造成局部肌肉軟組織出血和底下右側肋骨後部
    裂開；左大腿前部和外部，傷口各為5乘1.5公分及6乘2公分
    ，為同一貫通穿刺傷的兩端開口，創徑9.5公分。其中最主
    要致命傷為右前胸壁砍刺傷，造成右胸腔與外界相通、右肺
    穿刺扁塌、右支氣管斷離以及右側氣血胸等語（見相卷三第
    375至第388頁），可見各處傷勢之深淺程度、位置均屬要害
    ，甚至頭部、肺部乃重要維生臟器，對人的身體所構成之威
    脅自非徒手或以球棒毆打可比擬，而依少年壬○○、被告庚○○
    、辛○○之證述，被害人陳紘泯當時退至牆邊以雙手保護頭部
    ，仍遭人持刀以砍刺方式攻擊，是以，被害人既已抱頭保護
    自己重要部位，卻仍遭他人砍刺頭部、胸部及大腿部位，且
    該等傷口非小、深度非淺，攻擊者之猛、狠顯可易見，攻擊
    者既主觀上認識其行為極有可能造成被害人死亡之結果，仍
    決意為之，足認攻擊者主觀上已有致被害人陳紘泯於死亦不
    違背其本意之殺人不確定故意。另被告戊○○、庚○○、子○○、
    辛○○、卯○、甲○○、癸○○乃基於共犯黃盈錫之指示為之，本
    身與被害人陳紘泯並無恩怨，若其等僅有傷害被害人陳紘泯
    之犯意，攻擊被害人陳紘泯之部位及力道應無上開被害人陳
    紘泯傷勢之情形，且被害人陳紘泯遭攻擊部位，集中在身體
    軀幹，若非有殺人之不確定故意，應無針對容易造成他人死
    亡之部位持刀攻擊之情。
  ㈣從而，本案綜合渠等犯案動機、下手情形及攻擊部位、被害
    人陳紘泯受傷之情形等情相互佐參，足以認定被告戊○○、庚○○、子○○、辛○○、卯○、甲○○、癸○○於案發時，對於持刀砍
    殺被害人陳紘泯，被害人陳紘泯可能因此傷及頭部、胸部、
    大腿傷勢產生死亡之結果，當有所容任而不違其本意，是被
    告戊○○、庚○○、子○○、辛○○、卯○、甲○○、癸○○行為時有殺
    人之不確定故意至明。
四、就強制犯行部分：
　㈠就上開強制犯行，被告戊○○（見偵卷九第237頁至第239頁；
    相卷一第480頁至第481頁；本院卷一第130頁、第425頁）、
    庚○○（見相卷一第341頁至第342頁；相卷四第93頁、第109
    頁；本院卷一第102頁、第425頁）、卯○（見相卷一第346頁
    至第351頁、第606頁至第609頁；本院卷一第428頁；本院卷
    三第165頁）、甲○○（見相卷一第277頁至第280頁；偵卷五
    第146頁至第147頁；本院卷一第428頁；本院卷三第165頁）
    、癸○○（見相卷二第73頁至第79頁；偵卷七第59頁至第61頁
    ；本院卷一第427頁；本院卷三第165頁）、辛○○（見偵卷二
    第15頁至第23頁、第25頁至第27頁、第129頁至第136頁、第
    159頁至第163頁、第175頁至第179頁；本院卷一第426頁；
    本院卷三第164頁）、丁○○（見偵卷六第21頁至第25頁、第6
    3頁至第67頁；本院卷一第427頁；本院卷三第165頁）、丑○○（見相卷一第284頁至第287頁、第323頁至第326頁；本院
    卷二第59頁至第60頁；本院卷三第165頁）、寅○○（見相卷
    一第251頁至260頁；聲羈卷一第18頁至第22頁；本院卷一第
    426頁至第427頁；本院卷三第165頁）、丙○○（見偵卷五第4
    2頁至第45頁、第99頁至第104頁；本院卷一第427頁至第428
    頁；本院卷三第165頁）等人均坦承不諱，核與少年壬○○（
    見相卷一第179頁至第182頁；相卷二第258頁）、證人陳鴻
    文、王建順、林俊榮、張曼祥、陳昇賢、王愷、證人即被害
    人洪楓耿、熊立武、林才鈺、林信強、林煒翔、林金賢、陳
    美娟、鍾玉沅、劉晏任、吳祥睿及李文達（見相卷一第35頁
    至第43頁、第95頁至第99頁、第101頁至第104頁、第115頁
    至第121頁、第542頁至第543頁、第562頁至第564頁、第579
    頁至第580頁；相卷二第104頁至第108頁、第131頁至第135
    頁、第167頁至第142頁、第159頁至第161頁、第196頁至第2
    01頁、第225頁至第229頁、第328頁至第335頁、第339頁至
    第341頁、第355頁至第359頁、第363頁至第365頁、第369頁
    至第371頁、第375頁第377頁、第383頁至第397頁、第423頁
    至第427頁、第435頁、第441頁至第463頁）證述相符，且經
    本院勘驗現場監視器錄影畫面，被告等人確有持刀、槍脅迫
    證人蹲下等舉動，有本院勘驗筆錄2份（見本院卷二第104頁
    、第175頁至第180頁）及系爭賭場監視器錄影畫面翻拍照片
    62張（見相卷一第153頁至第165頁；相卷二第481頁至第490
    頁；偵卷十一第19頁至第35頁）、本院勘驗結果報告1份（
    見本院卷二第183頁至第217頁）附卷可查，是上開被告此部
    分自白，堪認定為真實。
　㈡被告子○○雖否認此部分犯行，並辯稱：伊其持刀係為防身云
    云，然被告子○○於離開系爭賭場時，有持刀一節，業據被告
    子○○自承在卷（見偵卷八第182頁；聲羈卷四第18頁），並
    有監視器錄影畫面1張（見本院卷二第213頁）附卷可查，況
    被告子○○係與被告戊○○、庚○○、辛○○、卯○、甲○○、癸○○、
    被告寅○○、丑○○、丁○○、丙○○、共犯黃盈錫、張旭光等人一
    同離開系爭賭場，則其離去時持刀嚇阻其他人以利其與其他
    被告離去乙節，自難認係基於正當防衛之目的，又被告子○○
    與被告寅○○、丑○○、丁○○、丙○○、辛○○、卯○、甲○○、癸○○
    等人間，就持刀離開系爭賭場之行為，亦為渠等犯罪計畫之
    一部，則其他被告控制其他人行動之行為，被告子○○亦應就
    此負責，是被告子○○此部分辯詞，難以採信為真實。
五、綜上所述，被告戊○○、庚○○、子○○、辛○○、卯○、甲○○、癸○○、張旭光、寅○○、丑○○、丁○○、丙○○等人之犯行均認定，
    本案事證明確，應依法論罪科刑。
六、論罪科刑
  ㈠按刑法恐嚇危害安全罪，係指單純以將來加害生命、身體、
    自由、名譽、財產之事，恐嚇他人致生危害於安全者而言，
    如對於他人之生命、身體等，以現實之強暴、脅迫手段加以
    危害要挾，使人行無義務之事或妨害人行使權利，即應構成
    刑法第304 條之強制罪，縱有恐嚇行為，亦僅屬犯強制罪之
    手段，無更論以恐嚇危害安全罪之餘地（最高法院84年度台
    非字第194號刑事判決意旨參照）。是被告等人雖持刀、槍
    並作勢揮砍之動作，然此為被告等人強制被害人洪楓耿、熊
    立武、林才鈺、林信強、林煒翔、林金賢、陳美娟、鍾玉沅
    、劉晏任、吳祥睿、李文達行動自由之手段，即不另論罪，
    併予說明。
  ㈡查少年壬○○為本案犯行為為未滿18歲之少年，被告子○○、戊○○為本案犯行時均為成年人，有渠等戶籍資料附卷可查（見
    相卷一第169頁至第170頁、第494頁；相卷二第21頁），又
    被告戊○○與少年壬○○均稱渠等為朋友關係（見偵卷十二第22
    3頁），少年壬○○亦證稱被告子○○知悉其為少年等語（見相
    卷一第181頁），是被告戊○○、子○○知悉少年壬○○為未滿18
    歲之少年而與其為本案犯行，是核被告戊○○、子○○就犯罪事
    實二、三所為，均係犯兒童及少年福利與權益保障法第112
    條第1項前段、刑法第271條之成年人與未成年共同犯殺人罪
    、兒童及少年福利與權益保障法第112條第1項前段、刑法第
    304條第1項之成年人與未成年共同犯強制罪，且除法定本刑
    為死刑、無期徒刑部分不得加重外，均依法應加重其刑；被
    告庚○○、辛○○、卯○、甲○○、癸○○等人就犯罪事實二所為，
    均係犯刑法第271條殺人罪；被告戊○○、庚○○、子○○、辛○○
    、卯○、甲○○、癸○○、寅○○、丑○○、丁○○、丙○○等人就犯罪
    事實三所為，均係犯刑法第304條第1項之強制罪。
  ㈢被告等人先後對被害人洪楓耿、熊立武、林才鈺、林信強、
    林煒翔、林金賢、陳美娟、鍾玉沅、劉晏任、吳祥睿、李文
    達等人為上開強制犯行，為同種想像競合關係，應從一重論
    處。
  ㈣被告戊○○、庚○○、子○○、辛○○、卯○、甲○○、癸○○與少年壬○○
    就上開殺人犯行有犯意聯絡、行為分擔，被告戊○○、庚○○、
    子○○、辛○○、卯○、甲○○、癸○○、寅○○、丑○○、丁○○、丙○○
    與少年壬○○就上開強制犯行有犯意聯絡、行為分擔，均為共
    同正犯。
  ㈤被告戊○○、庚○○、子○○、辛○○、卯○、甲○○、癸○○就所犯上開
    殺人、強制犯行，犯意各別、行為互殊，應分論併罰。
  ㈥被告子○○前於108年間，因妨害自由等案件，分別經本院108
    年度訴字第856號、臺灣高等法院臺中分院109年度上訴字第
    259號判決判處有期徒刑4月、6月確定，上開2案件，經臺灣
    高等法院臺中分院109年度聲字第2184號裁定定應執行有期
    徒刑8月確定，於110年1月11日易科罰金執行完畢；被告甲○○前於107年間，因違反毒品危害防制條例案件，經本院107
    年度豐簡字第297號判決判處有期徒刑2月確定，於107年9月
    11日易科罰金執行完畢；被告卯○前於109年間，因公共危險
    案件，經本院109年度豐交簡字第459號判決判處有期徒刑2
    月確定，於109年8月6日易科罰金執行完畢；被告丁○○前於1
    09年間，因傷害等案件，經本院108年度易字第113號判決判
    處有期徒刑3月、3月，應執行有期徒刑4月確定，上訴後，
    經臺灣高等法院臺中分院109年度原上易字第23號判決上訴
    駁回確定，於110年1月6日易科罰金執行完畢。此節有臺灣
    高等法院被告前案紀錄表4 份在卷可查，其等於受有期徒刑
    執行完畢後5 年內，再因故意犯有期徒刑以上之罪，均為累
    犯，除法定本刑為死刑、無期徒刑部分不得加重外，均應依
    刑法第47條第1 項規定加重其刑，且被告子○○部分應依法遞
    加重其刑。
  ㈦按兒童及少年福利與權益保障法第112條第1項前段規定：「
    成年人教唆、幫助或利用兒童及少年犯罪或與之共同實施 
    犯罪或故意對其犯罪者，加重其刑至二分之一。」係以成年
    之行為人所教唆、幫助、利用、共同犯罪或其犯罪被害者 
    之年齡，作為加重刑罰之要件，雖不以該行為人明知（即確
     定故意）上揭諸人的年齡為必要，但至少仍須存有不確定
    故 意，亦即預見所教唆、幫助、利用、共同實施犯罪或故
    意對 其犯罪之人，係為兒童或少年，而不違背其本意者，
    始足當 之（最高法院106年度台上字第3778號刑事判決意旨
    參照）。查本案少年壬○○為行為時雖係未滿18歲之少年，然
    其外表與成年人之體型相差不遠，且於案發前與被告寅○○、
    丑○○、丁○○、丙○○、辛○○、卯○、甲○○、癸○○等人均互不認
    識，業據少年壬○○、被告卯○、甲○○陳述在卷（見相卷一第1
    36頁、第279頁、第348頁、第607頁、第641頁；相卷二第76
    頁、第256頁），是難期渠等自少年壬○○外在容貌、舉止預
    見係未滿18歲之少年。本案復無其他積極事證足認被告寅○○
    、丑○○、丁○○、丙○○、辛○○、卯○、甲○○、癸○○對少年壬○○
    之實際年齡有所認知或預見，自與兒童及少年福利與權益保
    障法第112條第1項前段規定不符，爰不依該規定加重渠等之
    刑。
  ㈧被告卯○、甲○○、辛○○之辯護人雖請求就被告卯○犯行應予以
    酌減云云，惟按刑法第59條之酌量減輕其刑，必於犯罪之情
    狀，在客觀上足以引起一般同情，認為即予宣告法定低度刑
    期，猶嫌過重者，始有其適用（最高法院51年台上第899號
    刑事判決意旨參照）。而被告卯○、甲○○、辛○○等人持刀為
    本案犯行，對社會秩序危害非輕，且否認有殺人犯行，尚難
    認有何情輕法重，在客觀上足以引起一般同情，認如科以最
    低刑度仍嫌過重而顯可憫恕之情形，故不依刑法第59條之規
    定酌減其刑，另此敘明。
  ㈨科刑：
　 ⒈現階段之刑事政策，非祇在實現以往應報主義之觀念，尤重
     在教化之功能，而死刑之剝奪生命，具有不可回復性，犯
     罪行為人事後是否確無悛悔實據，顯無教化遷善之可能，
     以及從主觀惡性與客觀犯行加以確實考量，何以必須剝奪
     其生命權，使與社會永久隔離之情形，均須詳加審酌。況
     公民與政治權利國際公約及經濟社會文化權利國際公約施
     行法第2 條規定，上開兩公約所揭示保障人權之規定，具
     有國內法律之效力，公民與政治權利國際公約第6 條第1 
     項規定：「人人皆有天賦之生存權。此種權利應受法律保
     障。任何人之生命不得無理剝奪。」同條第2 項規定：「
     凡未廢除死刑之國家，非犯情節最重大之罪，且依照犯罪
     時有效並與本公約規定及防止及懲治殘害人群罪公約不牴
     觸之法律，不得科處死刑。死刑非依管轄法院終局判決，
     不得執行。」限制未廢除死刑國家，只有對「情節最重大
     之罪」可以判決死刑。另由「情節最重大之罪」之文義，
     可知其本質上含有「客觀比較」之意涵，故同樣均係故意
     之殺人行為，仍須視其個案情節之嚴重程度〔例如：犯罪行
     為人是否具有嚴重之偏激觀念及反社會性格；犯罪行為有
     無反覆實施之高度危險性、是否具有奇特性而易引起他人
     仿效；犯罪手段是否具備血腥、殘暴或凌虐等特質；犯罪
     對象是否具有不特定性（即是否為無差別殺人）？是否屬
     於兒童、少年或其他必須特別保障之人？犯罪所殺害之人
     數及其對於國家及社會安全秩序所生影響之嚴重程度等〕，
     並斟酌當前國人之法律感情，客觀審慎地綜合考量，而難
     僅因符合某項條件，即謂已屬「情節最重大之罪」，進而
     科處死刑。又刑事審判旨在實現刑罰權之分配正義，故法
     院對於有罪被告之科刑，應符合罰刑相當之原則，使輕重
     得宜，罰當其罪，此所以刑法第57條明定科刑時，應以行
     為人之責任為基礎，並審酌一切情狀，尤應注意該條所列1
     0款事項，以為科刑輕重之標準。
　 ⒉爰審酌：被告庚○○、戊○○、辛○○除本案外，並無其他前案紀
     錄，有臺灣高等法院被告前案紀錄表附卷可查；本案之起
     因係共犯黃盈錫與被害人陳紘泯之糾紛，被告等人基於共
     犯黃盈錫之召集而持刀攻擊被害人陳紘泯，致被害人陳紘
     泯因此死亡，對被害人陳紘泯家屬造成無可彌補之傷痛；
     且於離開系爭賭場時分別持刀對他人為強制行為，不僅視
     生命如草芥，對社會治安及民眾日常生活安全亦造成重大
     威脅；被告戊○○、庚○○、子○○、辛○○、卯○、甲○○、癸○○均
     與被害人陳紘泯家屬達成和解，彌補渠等造成之損失，此
     有和解書2份、撤回告訴狀3份在卷可查（見偵卷十三第83
     頁；本院卷二第119頁、第123頁、第137頁、第535頁）；
     就強制罪部分均未與上開被害人達成和解，彌補其等所造
     成之損失；被告庚○○、戊○○、寅○○、丑○○、丁○○、丙○○、
     辛○○、卯○、甲○○、癸○○坦承上開強制犯行；被告庚○○、戊○○坦承持刀砍殺但否認有殺人犯意，被告辛○○、卯○、甲○○
     、癸○○否認殺人犯行，被告子○○否認殺人及強制犯行之犯
     後態度；被告戊○○、庚○○、子○○、辛○○、卯○、甲○○、癸○○
     、寅○○、丑○○、丁○○、丙○○等人之智識程度及生活狀況等
     一切情狀；又本院認死刑乃剝奪犯罪行為人之生命權，一
     經宣告確定及執行，即無回復可能，殺人者固屬惡性重大
     ，然現今刑罰個別處遇制度非祇在滿足以往「以牙還牙」
     、「以眼還眼」之應報觀念，尤重在其「教育」之功能，
     立法者既未將殺人罪之法定刑定為唯一死刑，其目的即在
     賦予審判者能就個案情狀，審慎酌定。本案審酌上情，量
     處被告庚○○、戊○○、子○○、辛○○、卯○、甲○○、癸○○死刑亦
     有過苛，均不符罪刑相當原則，兼顧應報、一般預防、特
     別預防犯罪等多元刑罰目的下，分別量處如主文所示之刑
     、並就強制罪部分均諭知如主文所示易科罰金折算標準。
 ㈩沒收部分
　 ⒈扣案如附表一所示之物，均分別係被告庚○○、戊○○、卯○、
     甲○○、癸○○、丙○○等人持以為本案犯行所用之物，業據渠
     等陳述在卷，是依刑法第38條第2 項前段規定，宣告沒收
     之。
　  ⒉被告子○○用以為本案犯行所用之西瓜刀，雖未扣案，然無
      證據顯示係被告子○○所有，且非違禁物，爰不予以宣告沒
      收。
　  ⒊如附表二編號1至4所示之物，雖係被告戊○○、庚○○、辛○○
      為本案犯行所穿著之衣物，然既是渠等平時穿著，本次犯
      行又是突發事件，無證據證明該上衣專為本案所準備，也
      非渠等用以便利或遂行犯罪所用之物，難謂係供其犯罪所
      用，與刑法第38條第2 項之規定尚屬有間，不予宣告沒收
      之。至如附表二編號5至8所示之物，均核與本案無涉，亦
      不予沒收。
參、無罪部分
一、公訴意旨略以：共犯黃盈錫因故與被害人陳紘泯陳紘泯發生
    糾紛，2人便相約於民國110年2月13日凌晨，在系爭賭場談
    判。而共犯黃盈錫竟為使被害人陳紘泯屈服，明知多人攜帶
    刀械至該談判地點，極有可能會發生流血衝突，但仍基於殺
    人之不確定故意，而委託綽號「飛龍」之被告林松融幫忙找
    人前來「支援」，被告林松融便立即與被告子○○聯絡，被告
    子○○則於同日凌晨3時許，即將此事告知戊○○並於同日上午5
    時45分許，抵達青海路招待所，並將要去支援共犯黃盈錫之
    事告知被告戊○○、庚○○及少年壬○○，渠等4人便各自攜帶刀
    械前往系爭賭場。被告林松融於聯絡被告子○○後，再於同日
    上午5時4分許，搭乘由其不知情之友人紀晴詠所駕駛車牌號
    碼000-0000號自用小客車前往蘭夏汽車旅館與共犯黃盈錫見
    面，並於同日上午5時33分許，搭乘同車輛前往系爭賭場。
    嗣被告林松融於同日上午5時54分許，與紀晴詠抵達系爭賭
    場後，隨即以「送禮」之名義進入系爭賭場內之系爭房間。
    待共犯黃盈錫與被告子○○、戊○○、庚○○、少年壬○○、被告卯
    ○、甲○○、癸○○、辛○○及共犯張旭光等人即以犯罪事實三方
    式砍殺被被害人陳紘泯，導致被害人陳紘泯因而死亡。因認
    被告林松融涉犯兒童及少年福利與權益保障法第112條第1項
    前段、刑法第271條第1項之成年人與少年共同犯殺人罪嫌等
    語。
二、按犯罪事實應依證據認定之，無證據不得認定犯罪事實；又
    不能證明被告犯罪，應諭知無罪之判決，刑事訴訟法第154
    條第2 項、第301 條第1 項分別定有明文。次按刑事訴訟法
    第156 條第2 項規定：被告或共犯之自白，不得作為有罪判
    決之唯一證據，仍應調查其他必要之證據，以察其是否與事
    實相符。其立法旨意乃在防範被告或共犯自白之虛擬致與真
    實不符，故對自白在證據上之價值加以限制，明定須藉補強
    證據以擔保其真實性。所謂補強證據，係指除該自白本身之
    外，其他足以證明該自白之犯罪事實確具有相當程度真實性
    之證據而言，雖所補強者，非以事實之全部為必要，但亦須
    因補強證據之質量，與自白之相互利用，足使犯罪事實獲得
    確信者，始足當之。而共犯縱經轉換為證人，且所述內容一
    致，仍屬共犯自白之範疇，究非屬自白以外之其他必要證據
    ，亦不能因其已轉換為證人，即謂得以該證詞（按仍屬自白
    之範疇）作為其他共犯自白犯罪事實之補強證據。又刑事訴
    訟法於92年2 月6 日修正時，基於共犯之自白，如同共同被
    告之自白，難免有嫁禍他人而為虛偽供述之危險性，乃將第
    156 條第2 項修正為「被告『或共犯』之自白，不得作為有罪
    判決之唯一證據，仍應調查其他必要之證據，以察其是否與
    事實相符」。95年7 月1 日修正公布施行之刑法，將原第4 
    章章名「共犯」修正為「正犯與共犯」，但刑事訴訟法並未
    隨之修正，是以同法第156 條第2 項所稱「共犯」一詞，仍
    應指共同正犯、教唆犯及幫助犯而言，不受刑法第四章章名
    修正之影響（最高法院101年度台上字第3013號刑事判決可
    資參照）。再按刑事訴訟法上所謂認定犯罪事實之證據，係
    指足以認定被告確有犯罪行為之積極證據而言，如未能發現
    相當證據或證據不足以證明，自不能以推測或擬制之方法，
    以為裁判基礎。而認定不利於被告之事實，須依積極證據，
    苟積極證據不足為不利被告之認定時，即應為有利於被告之
    認定，更不必有何有利之證據；又認定犯罪事實所憑之證據
    ，雖不以直接證據為限，間接證據亦包括在內，然而無論直
    接證據或間接證據，其為訴訟上之證明，須於通常一般之人
    均不致有所懷疑，而得確信其為真實之程度者，始得據為有
    罪之認定，倘其證明尚未達到此一程度，而有合理之懷疑存
    在，無從使事實審法院得有罪之確信時，即應由法院為諭知
    被告無罪之判決。亦即若證據資料在經驗科學上或論理法則
    上尚有對被告較為有利之存疑，而無從依其他客觀方法排除
    此項合理之可疑，即不得以此資料作為斷罪之基礎，且刑事
    訴訟制度受「倘有懷疑，即從被告之利益為解釋」、「被告
    應被推定為無罪」之原則所支配，故得為訴訟上之證明者，
    無論為直接或間接證據，須客觀上於一般人均不致有所懷疑
    而達於確信之程度者，始可據為有罪之認定，倘其證明尚未
    達於「確信」之程度，而有合理可疑存在時，即難據以為被
    告不利認定，換言之，在法律判斷上，即不能為被告有罪之
    認定（最高法院76年台上字第4986號刑事判決可資參照）。
     
三、公訴意旨認被告林松融涉有上開罪嫌，無非係以被告林松融
    之陳述、證人即被告戊○○及庚○○、證人即少年壬○○、
　　證人熊立武、陳鴻文、洪楓耿、陳美娟、林金賢、劉晏任、
    邱冠傑、吳祥睿、鍾玉沅、林才鈺、林信強、林煒翔及李文
    達、紀晴詠於警詢及偵查中之證述及監視錄影畫面翻拍照片
　　為其主要論據。
四、訊據被告雖坦承有於上開時間與其他被告至系爭房間，然堅
    詞否認有何共同殺人犯行，辯稱：伊當時是去送禮，伊沒叫
    被告子○○找少年壬○○、被告庚○○、戊○○等人去支援共犯黃盈
    錫等語
五、經查： 
　㈠被告林松融於被害人陳紘泯於上開時、地遭被告戊○○、庚○○
    等人砍殺而死亡一節，業如前述，而被告林松融於事發前與
    共犯黃盈錫在蘭夏汽車旅館見面並一同至系爭賭場，且被害
    人陳紘泯遭砍殺時亦在系爭房間內，並於事發後亦一同離開
    系爭賭場而回至蘭夏汽車旅館等節，業據被告林松融坦承在
    卷（見偵卷十三第45頁至第49頁、第89頁至第93頁；本院卷
    四第29頁至第30頁），核與被告戊○○、庚○○、少年壬○○（見
    相卷一第136頁；相卷二第236頁、第256頁）、證人紀晴詠
    （見相卷一第377頁至第379頁、第382頁至第383頁、第386
    頁至第390頁）證述相符，並有監視錄影畫面翻拍照片1張（
    見相卷一第164頁、第180頁至第181頁；本院卷二第186頁、
    第189頁）附卷可查，是此部分堪先認定為真實。然本案爭
    點在被告林松融有無與其他被告共同為本案殺人犯行。
　㈡被告林松融於警詢時辯稱：伊去系爭賭場找朋友時見過識被
    害人陳紘泯，但不認識他，與他也無仇恨和糾紛；伊至系爭
    賭場是要找綽號空文之男子，伊要去送禮；伊是搭證人紀晴
    詠的車一起去，案發後與被告子○○、證人紀晴詠一起離開；
    伊到系爭賭場時，裡面已經有人，但伊都不認識，也沒注意
    到被害人陳紘泯，伊看到空文與人講話，所以就與證人紀晴
    詠一起進到系爭房間等他，準備送禮給他，當時裡面沒人；
    伊沒攜帶武器，只有請證人紀晴詠幫伊拿送禮的物品；後來
    共犯黃盈錫、被告子○○、被害人陳紘泯及一些不認識的人陸
    續進入系爭房間，伊本來就坐在沙發上，共犯黃盈錫及被害
    人陳紘泯分別坐在另外兩側沙發上，過了沒幾分鐘，伊依稀
    聽到共犯黃盈錫和被害人陳紘泯在談論錢的問題，但伊不知
    道詳細内容，後來突然見到被害人陳紘泯站起來，旁邊的人
    就往被害人陳紘泯的方向靠近，這時候共犯黃盈錫就把伊往
    門口方向拉過去，伊就順勢和證人紀晴詠往外走，因為現場
    很混亂，當時伊只想離開；後來伊與共犯黃盈錫、被告子○○
    、證人紀晴詠和一些不認識的人搭電梯下樓後，見到被告子
    ○○好像沒有交通工具，所以才和被告子○○就搭乘證人紀晴詠
    駕駛之車輛離開；伊沒動手殺被害人陳紘泯，也沒教唆他人
    殺被害人陳紘泯；伊不知道被害人陳紘泯會被砍，也不知道
    何人指使；伊有先去蘭夏汽車旅館找共犯黃盈錫送禮，之後
    接到绰號空文的電話邀約去系爭賭場，伊就和證人紀晴詠去
    系爭賭場送禮；伊主要是去找綽號空文送禮，只是順路去蘭
    夏汽車旅館送禮給共犯黃盈錫；案發後伊去蘭夏汽車旅館，
    是要問共犯黃盈錫是發生什麼事，但共犯黃盈錫沒多說等語
    （見偵卷十三第45頁至第49頁）；於偵訊時陳稱：伊認識共
    犯黃盈錫、被告子○○，不認識被害人陳紘泯；伊當時至系爭
    賭場是要送空文禮物；是證人紀晴詠開車載伊過去，當時只
    有伊與證人紀晴詠一起過去；伊知道空文在系爭賭場，是因
    空文打電話跟伊說的；伊去系爭賭場前，有先到蘭夏汽車旅
    館順路送共犯黃盈錫禮物，伊去蘭夏汽車旅館一下就離開去
    系爭賭場找空文；伊到系爭賭場時，看到空文在講話，所以
    就進系爭房間抽菸；伊不知道為何共犯黃盈錫後來也到系爭
    賭場；共犯黃盈錫、被害人陳紘泯後來才進到系爭房間，伊
    不確定有幾個人；共犯黃盈錫與被害人陳紘泯有爭吵，大概
    是因為錢，後來被害人陳紘泯突然站起來，伊正對面的人突
    然往被害人陳紘泯方向前進，共犯黃盈錫把伊拉往門的方向
    ，伊就出系爭房間；伊不確定系爭房間內的人有無拿刀子，
    也沒看到共犯黃盈錫朝共犯黃盈錫彈菸蒂；伊後來回到蘭夏
    汽車旅館是要問共犯黃盈錫發生什麼事，但他沒講；伊會知
    道事發後共犯黃盈錫在蘭夏汽車旅館，是因伊有打電話給共
    犯黃盈錫；伊離開系爭房間時，空文不在裡面；伊沒打電話
    給被告子○○找支援等語（見偵卷十三第89頁至第93頁）；於
    本院準備程序時陳稱：伊當時單純去送禮物給長輩，伊到系
    爭賭場時長輩有在那邊，是空文打電話叫伊過去；伊是第一
    個進系爭房間；後來因有口角，共犯黃盈錫就拉伊出去，伊
    也不清楚裡面狀況；伊認識共犯黃盈錫跟被告子○○；伊當天
    有跟共犯黃盈錫聯絡，沒跟被告子○○聯絡，伊是離開系爭房
    間時才看到被告子○○；伊沒看到有人拿刀，因當時太混亂，
    伊只想趕快離開等語（見本院卷四第29頁至第30頁）。
　㈢少年壬○○於110年2月13日警詢時證稱：伊於110年2月13日6時
    許有到系爭房間，伊會到該處是因被告子○○在當天3時許通
    知伊，要伊到該處照顧被告林松融，照顧的意思是在現場聽
    從被告林松融做事情；還沒殺被害人陳紘泯前，共犯黃盈錫
    及被告林松融、被告子○○就先走出系爭房間等語（見相卷一
    第134頁至第138頁）；於110年2月13日偵訊時證稱：被告子
    ○○叫伊與被告庚○○、戊○○跟他一起去系爭房間顧被告林松融
    ；被告子○○沒說要做什麼，只有說要顧被告林松融，就是幫
    被告林松融做事；系爭房間內的人，伊只認識被告林松融、
    被告庚○○、戊○○、子○○及共犯黃盈錫，其他都不認識；系爭
    房間內的人，有些是共犯黃盈錫帶去，有些是被告林松融帶
    去，伊等到系爭房間時，其他人都已經在裡面，伊等是最後
    一批進去的，伊等一進去就看到被告林松融、共犯黃盈錫與
    被害人陳紘泯在講工作的事情；伊右邊的人砍被害人陳紘泯
    時，被告子○○送共犯黃盈錫、被告林松融出去；伊會砍被害
    人陳紘泯，是因看到全部的人都在砍，就跟著一起砍，因為
    共犯黃盈錫、被告林松融都在現場；伊會投案是因被告林松
    融交代被告子○○跟伊說，說伊未成年，要做好心理準備，因
    為已經上新聞；被告子○○有找一名男子跟說要怎樣做筆錄，
    怕牽連到被告林松融跟他人等語（見相卷一第179頁至第182
    頁）；於110年2月23日警詢時證稱：伊與被告庚○○、戊○○在
    青海路招待所時，被告子○○打給被告戊○○，說被告林松融要
    支援，被告戊○○就跟大家講被告林松融要支援；被告子○○要
    伊不能說他有帶刀，要說他是護送被告林松融出去等語（見
    相卷二第235頁至第239頁）；於110年2月23日偵訊時證稱：
    當天伊與被告庚○○、戊○○在青海路招待所，後來被告戊○○接
    到被告子○○電話，說被告林松融要支援，後來被告戊○○就叫
    伊跟他一起去買料理刀4把；伊等4個人進到系爭房間，看到
    共犯黃盈錫、被告林松融在跟被害人陳紘泯談判；共犯黃盈
    錫彈菸蒂後，被告林松融直接跳起來閃掉，當時被害人陳紘
    泯被人包圍是朝被告林松融方向，被告林松融怕被波及就先
    閃開，被告林松融看了一下才離開；被告子○○在系爭賭場電
    梯時說「等下共犯黃盈錫、被告林松融如果要砍的話，一定
    會有動作，看到動作就砍」；當時知道被告林松融在跟對方
    談判，但不知道對方是誰，支援不一定會砍，要看談判有無
    破裂；被告林松融叫被告子○○支援，被告子○○再找被告戊○○
    ，被告戊○○再找當時在青海路招待所内的人，後來被告子○○
    點名伊與被告庚○○去等語（見相卷二第255頁至第260頁）；
    於110年3月12日警詢時證稱：被告子○○在車内有跟伊說，共
    犯黃盈錫跟被告林松融一有動作，就要衝；被告林松融在現
    場與死者談判等語（見相卷三第20頁）；於本院審理時證稱
    ：伊不認識被告林松融，也沒看過他，但聽過「飛龍」這個
    人；伊不認識共犯黃盈錫，也不知道綽號「小北」之人；當
    時被告子○○保護共犯黃盈錫跟被告林松融離開等語（見本院
    卷二第428頁至第429頁）。
　㈣被告戊○○於110年2月14日警詢時證稱：當時伊與被告庚○○、
    少年壬○○在臺中市西屯區水雲端汽車旅館附近喝酒時，接到
    共犯黃盈錫打電話，要伊等支援談判，伊就帶西瓜刀夥同被
    告庚○○、少年壬○○前往等語（見偵卷九第238頁）；於110年
    2月15日警詢時證稱：伊於110年2月13日3時許在青海、環中
    路口附近喝酒，後來接到共犯黃盈錫電話，跟伊說要支援跟
    人家談判等語（見相卷一第480頁）；於110年2月15日偵訊
    時證稱：伊會去系爭房間是去那裡支援，但伊不知道支援什
    麼，是共犯黃盈錫叫伊去；被告庚○○與少年壬○○是跟伊一起
    去支援，伊接到共犯黃盈錫通知後問他們要不要一起去，他
    們說好；伊與少年壬○○去買刀，是因聽到共犯黃盈錫說要支
    援、要跟人談判，所以買4把刀防身用等語（見相卷一第335
    頁）；110年2月15日本院訊問時證稱：伊是共犯黃盈錫找去
    的，伊另外有找被告庚○○、少年壬○○一起去；共犯黃盈錫要
    伊等去現場，他說要跟人談判，伊有去買刀，共犯黃盈錫通
    知伊後，伊跟少年壬○○就先去買刀等語（見聲羈卷二第34頁
    ）；110年2月25日警詢時證稱：伊在青海路招待所喝酒時，
    共犯黃盈錫跟伊聯絡，要跟人家談判，要支援，要伊等過去
    ，因伊等身上沒有武器，伊就去買刀防身，伊下樓時遇到少
    年壬○○剛從便利商店買東西回來，伊就找他一起去等語（見
    偵卷三第116頁）；110年2月25日偵訊時證稱：當天會到系
    爭房間，是共犯黃盈錫說要人家談判，要支援，伊就跟少年
    壬○○、被告庚○○、子○○一起開車去；少年壬○○、被告戊○○會
    去是聽到伊跟共犯黃盈錫通話，伊有跟大家說共犯黃盈錫要
    找支援，所以他們2個就跟著伊去等語（見偵卷三第128頁）
    ；於本院審理時證稱：伊於110年2月13日2、3許到青海路招
    待所喝酒，當時被告庚○○、少年壬○○也在，被告子○○後來才
    到；被告庚○○、子○○、少年壬○○不是伊找去的；當時有接到
    共犯黃盈錫電話，說要談事情，問伊可不可以去，伊就去系
    爭賭場；共犯黃盈錫打電話給伊後，伊有跟青海路招待所內
    的人說共犯黃盈錫要找支援，伊有跟被告庚○○講，少年壬○○
    有聽到等語（見本院卷三第467頁至475頁）。
　㈤被告庚○○於110年2月15日警詢時證稱：伊本來與被告戊○○、
    少年壬○○原本在青海路招待所喝酒聊天，被告戊○○說共犯黃
    盈錫要跟人家講事情，他就約伊與少年壬○○去跟共犯黃盈錫
    談事情等語（見偵卷四第21頁）；於110年2月15日偵訊時證
    稱：當天本來伊與被告戊○○、少年壬○○在系爭招待所喝酒，
    被告戊○○說共犯黃盈錫叫他陪同去講事情，被告戊○○就找伊
    跟少年壬○○陪同去系爭賭場，被告戊○○開車載伊、少年壬○○
    去；被告戊○○與少年壬○○於當天有先去買刀等語（見相卷一
    第340頁至第343頁）；於110年2月15日本院訊問時證稱：當
    初原本說要去談事情，並不是要去支援，共犯黃盈錫說出入
    比較複雜，所以帶刀防身等語（見聲羈卷二第44頁）；於11
    0年2月26日警詢時證稱：伊與少年壬○○、被告庚○○在青海路
    招待所喝酒時，被告子○○也到場；被告子○○有跟被告戊○○說
    話，但不知道他們說什麼，後來被告戊○○跟伊、少年壬○○說
    共犯黃盈錫要跟人談事情，叫伊等跟他去等語（見偵卷四第
    92頁）；於110年2月26日偵訊時證稱：當時被告戊○○說共犯
    黃盈錫等一下要談事情，要伊與少年壬○○被告戊○○一起去等
    語（見偵卷四第111頁）；於本院審理時證稱：伊於110年2
    月13日凌晨有在青海路招待所，少年壬○○、被告戊○○也在；
    會去系爭賭場，是因被告戊○○、少年壬○○他們說要去賭場，
    少年壬○○拿刀給伊，伊就跟他們一起去；被告戊○○說共犯黃
    盈錫需要支援，但他沒說是誰轉告的，也沒說是被告子○○轉
    告等語（見本院卷二第493頁至第496頁、第508頁）。
　㈥證人子○○於110年4月1日警詢時證稱：伊到青海路招待所喝酒
    時，接到被告林松融及空文來電，要伊到系爭賭場拜年，剛
    好被告戊○○也表示他們要過去，因被告戊○○說共犯黃盈錫打
    電話要他們過去喬事情，伊問被告戊○○是要喬甚麼事，被告
    戊○○說他也不清楚，被告戊○○說要一起走，所以伊與被告戊○○、庚○○、少年壬○○一起開車過去；伊沒叫被告戊○○、庚○○
    及少年壬○○去支援並照顧被告林松融及共犯黃盈錫，被告戊○○會去系爭賭場是共犯黃盈錫找他去，少年壬○○及被告庚○○
    是被告戊○○找去的等語（見偵卷二第192頁至第193頁）；於
    110年4月1日偵查時證稱：一開始伊要過去跟被告林松融哥
    、空文拜年，被告戊○○接到共犯黃盈錫電話，要人過去支援
    喬事情，伊也想說要去瞭解，所以就從青海路招待所一起出
    發等語（見偵卷八第180頁至第181頁）；於110年4月1日本
    院訊問時證稱：伊當時到系爭賭場是要找被告林松融、空文
    ，當時被告林松融去找空文拜年，伊是找被害人陳紘泯，是
    找現場的一些人拜年；與被害人陳紘泯起衝突的人是共犯黃
    盈錫；伊是接到被告林松融、空文的電話才過去系爭賭場；
    伊是要去系爭賭場的路上，被告戊○○跟伊說共犯黃盈錫約他
    去系爭賭場，但伊不知道共犯黃盈錫去系爭賭場做什麼等語
    （見聲羈卷四第18頁至第19頁）；於本院審理時證稱：伊與
    被告戊○○、庚○○、少年壬○○一起去系爭賭場，是因伊去青海
    路招待所時有喝酒，所以就搭被告戊○○、庚○○他們的車一起
    去，因伊本來要去系爭賭場找被告林松融及一些長輩拜年，
    被告戊○○也要去，所以一起過去；伊不知道被告戊○○為何去
    系爭賭場，他們也沒在車上討論，伊沒問他們；伊認識被告
    林松融，只是朋友關係；伊會知道被告林松融在系爭賭場是
    因被告林松融有說他去送禮，找伊過去，說那邊好幾位長輩
    ，順便去跟他們拜年等語（見本院卷二第563頁至第569頁）
    。
　㈦是以，少年壬○○雖證稱被告子○○要其至系爭房間保護被告林
    松融，聽從被告林松融指示，然被告子○○係以通訊軟體、透
    過被告戊○○抑或當面告知少年壬○○，少年壬○○前後說詞不一
    ，是少年壬○○此部分證詞是否屬實，已有疑問。另被告戊○○
    證稱其找少年壬○○至系爭房間，係基於共犯黃盈錫之要支援
    等語（見相卷一第335頁、第480頁；本院卷二第470頁），
    被告庚○○、子○○亦均證稱被告戊○○去系爭房間係基於共犯黃
    盈錫要求等語（見相卷一第341頁；本院卷二第508頁），而
    依少年壬○○證詞，不論係其透過被告戊○○或被告子○○始得知
    係受被告林松融指示至系爭房間，少年壬○○之證詞均係聽聞
    他人轉述，難作為認定被告林松融有要求少年壬○○、被告戊○○、庚○○等人至系爭房間之證據。況少年壬○○證稱：被告子
    ○○要伊到該處照顧被告林松融，照顧的意思是在現場聽從被
    告林松融做事情等語（見相卷一第134頁、第180頁），然少
    年壬○○亦證稱：沒有人指使伊等砍殺被害人陳紘泯，伊是看
    到其他人及被告戊○○去砍被害人陳紘泯，伊才去砍等語（見
    相卷一第136頁），是少年壬○○既稱至系爭房間是要聽從被
    告林松融指示，然被告林松融並未指示其砍殺被害人陳紘泯
    ，少年壬○○仍砍殺被害人陳紘泯，縱少年壬○○至該處係基於
    被告林松融之要求，亦難認定被告林松融有指示少年壬○○砍
    殺被害人陳紘泯之情形。
　㈧被告林松融雖於事發前曾至蘭夏汽車旅館與共犯黃盈錫碰面
    ，然被告林松融陳稱：伊當時是去系爭賭場送禮，順路去蘭
    夏汽車旅館送禮給共犯黃盈錫等語（見偵卷十三第49頁、第
    90頁），核與證人紀晴詠證稱：事發時，伊陪被告林松融去
    系爭房間送禮；伊在家中接到被告林松融的電話，說要去送
    禮，伊開車載被告林松融去蘭夏汽車旅館找他朋友，之後又
    載被告林松融去系爭賭場送禮，是送禮給綽號空哥、凱哥、
    六哥等3人；伊是陪被告林松融去送禮；到系爭賭場後，伊
    與被告林松融在賭桌前送禮及講話，當時現場有凱哥、空哥
    、六哥及其他的不認識的人，當時因為禮盒不夠，伊又下樓
    到車上拿禮盒，上樓後把禮盒交給被告林松融送給六哥後，
    就跟被告林松融一起進入系爭房間，伊坐在麻將桌上捲菸，
    被告林松融坐在沙發上抽菸，系爭房間内其他人伊都不認識
    等語（見相卷一第377頁至第390頁）相符，另參以監視器錄
    影畫面（見相卷一第411頁；本院卷二第186頁、第189頁）
    ，被告林松融確實與證人紀晴詠手持禮盒進入系爭賭場，是
    被告林松融上開證詞，應非虛偽。況除被告林松融外，亦有
    證人王建順、林俊榮、陳盈璁等人亦曾先至蘭夏汽車旅館，
    再至系爭賭場，且證人王建順亦有於事發後與共犯黃盈錫等
    人一同離開、證人王建順、林俊榮係因共犯黃盈錫邀約而至
    系爭賭場賭博等節，此經證人王建順（見相卷一第562頁至
    第564頁、第579頁至第581頁）、林俊榮（見相卷二第104頁
    至第108頁、第131頁至第135頁）、張曼祥（見相卷二第138
    頁至第141頁、第159頁至第160頁）、陳昇賢（見相卷二第1
    96頁至第198頁、第226頁至第228頁）、陳盈璁證述在卷，
    並有監視器畫面翻拍照片4張附卷可查（見相卷一第300頁至
    第301頁、第547頁至第548頁），然證人王建順、林俊榮、
    陳盈璁、陳昇賢、張曼祥並未涉入本案，是難僅因被告林松
    融於事發前至蘭夏汽車旅館，即認被告林松融至蘭夏汽車旅
    館係與共犯黃盈錫討論本案殺人犯行。另被告林松融雖於案
    發後與共犯黃盈錫、被告子○○一同回至蘭夏汽車旅館，然被
    告林松融辯稱係因想瞭解狀況等語（見偵卷十三第49頁、第
    90頁），此與常人遇到重大事故後，想瞭解狀況之想法相符
    ，是難以被告林松融與共犯黃盈錫一同離開並回到蘭夏汽車
    旅館之行為，即認被告林松融與共犯黃盈錫有為本案犯行。
　㈨依少年壬○○、被告被告戊○○、庚○○、子○○等人之證述，被告
    林松融並未動手砍殺被害人陳紘泯，且依少年壬○○證述，僅
    能證明被告林松融曾要求其至現場支援，然除少年壬○○之證
    述外，並無其他證據足以證明被告林松融確有指示少年壬○○
    至系爭房間支援之行為，遑論證明被告林松融與共犯黃盈錫
    或被告戊○○、庚○○、子○○等人有共同謀議本案殺人犯行之情
    ，況少年壬○○之證述既有上開瑕疵，是依卷內證據難以認定
    被告林松融有公訴意旨所指犯行。
六、綜上所述，本案依公訴人所提出之證據，尚不足以證明被告
    林松融確有公訴意旨所指殺人犯行，揆諸首揭說明，本案不
    能證明被告林松融犯罪，依法自應為無罪之諭知。
據上論斷，應依刑事訴訟法第299條第1項前段、第301條第1項，
兒童及少年福利與權益保障法第112條第1項前段，刑法第11條、
第28條、第271條第1項、第304條第1項、第55條、第47條第1項
、第41條第1項前段、第38條第2項，判決如主文。
本案經檢察官陳東泰提起公訴及追加起訴，檢察官己○到庭執行
職務。
中　　華　　民　　國　　111 　年　　4 　　月　21 　　日
            刑事第十九庭  審判長 法  官 李婉玉
　　　　 　　                    法  官 吳逸儒
               　　　　　　　　　法  官 林雷安
以上正本證明與原本無異。
如不服本判決應於收受判決後20日內向本院提出上訴書狀，並應
敘述具體理由；其未敘述上訴理由者，應於上訴期間屆滿後20日
內向本院補提理由書（均須按他造當事人之人數附繕本）「切勿
逕送上級法院」。
告訴人或被害人如不服判決，應備理由具狀向檢察官請求上訴，
上訴期間之計算，以檢察官收受判決正本之日起算。
                                書記官  黃英寬
中　　華　　民　　國　　111 　年　　4 　　月　　21 　日
附錄論罪科刑法條
中華民國刑法第271條
（普通殺人罪）
殺人者，處死刑、無期徒刑或10年以上有期徒刑。
前項之未遂犯罰之。
預備犯第1項之罪者，處2年以下有期徒刑。
中華民國刑法第304條
以強暴、脅迫使人行無義務之事或妨害人行使權利者，處3年以
下有期徒刑、拘役或9千元以下罰金。
前項之未遂犯罰之。
兒童及少年福利與權益保障法第112條
成年人教唆、幫助或利用兒童及少年犯罪或與之共同實施犯罪或
故意對其犯罪者，加重其刑至二分之一。但各該罪就被害人係兒
童及少年已定有特別處罰規定者，從其規定。
對於兒童及少年犯罪者，主管機關得獨立告訴。


附表一
編號 物品名稱及數量 備註 1 兇刀4支 分別為少年壬○○、戊○○、庚○○為本案犯行所用之物 2 開山刀1支 卯○所有 3 菜刀2支 分別為癸○○、甲○○所有 4 空氣槍1支 1.丙○○所有 2.槍枝管制編號0000000000號 3.經鑑定無殺傷力 
附表二

編號 物品名稱及數量 備註 1 運動鞋1雙 戊○○所有 2 衣物1包 庚○○所有 3 衣物1包 分別為少年壬○○、庚○○所有 4 黑色上衣1件 辛○○所有 5 背包1個 辛○○所有 6 行動電話3支 寅○○所有 7 折疊刀1支 寅○○所有 8 手指虎1個 寅○○所有 


附錄卷宗名稱簡稱對照表
卷宗名稱 簡稱 臺灣臺中地方法院檢察署110年度相字第292號相驗卷一 相卷一 臺灣臺中地方法院檢察署110年度相字第292號相驗卷二 相卷二 臺灣臺中地方法院檢察署110年度相字第292號相驗卷三 相卷三 臺灣臺中地方檢察署110年度少連偵字第94號偵查卷宗 偵卷一 臺灣臺中地方檢察署110年度少連偵字第95號偵查卷宗 偵卷二 臺灣臺中地方檢察署110年度少連偵字第96號偵查卷宗 偵卷三 臺灣臺中地方檢察署110年度少連偵字第97號偵查卷宗 偵卷四 臺灣臺中地方檢察署110年度少連偵字第98號偵查卷宗 偵卷五 臺灣臺中地方檢察署110年度偵字第9636號偵查卷宗 偵卷六 臺灣臺中地方檢察署110年度偵字第9637號偵查卷宗 偵卷七 臺灣臺中地方檢察署110年度少連偵字第165號偵查卷宗 偵卷八 臺灣臺中地方檢察署110年度少連偵字第224號偵查卷宗(一) 偵卷九 臺灣臺中地方檢察署110年度少連偵字第224號偵查卷宗(二) 偵卷十 臺灣臺中地方檢察署110年度少連偵字第224號偵查卷宗(三) 偵卷十一 臺灣臺中地方檢察署110年度少偵字第29號偵查卷宗 偵卷十二 臺灣臺中地方檢察署110年度少連偵緝字第29號偵查卷宗 偵卷十三 臺灣臺中地方法院110年度聲羈字第97號刑事一般卷宗 聲羈卷一 臺灣臺中地方法院110年度聲羈字第98號刑事一般卷宗 聲羈卷二 臺灣臺中地方法院110年度聲羈字第99號刑事一般卷宗 聲羈卷三 臺灣臺中地方法院110年度聲羈字第201號刑事一般卷宗 聲羈卷四 臺灣臺中地方法院110年度偵聲字第176號刑事一般卷宗 偵聲卷一 臺灣臺中地方法院110年度偵聲字第178號刑事一般卷宗 偵聲卷二 臺灣臺中地方法院110年度少調字第191號少年保護事件調查審理卷宗 少調卷 臺灣臺中地方法院110年度少重訴字第2號少年刑事卷宗 少重訴卷 臺灣臺中地方法院110年度重訴字第1146號刑事重大案件卷宗一 本院卷一 臺灣臺中地方法院110年度重訴字第1146號刑事重大案件卷宗一 本院卷二 臺灣臺中地方法院110年度重訴字第1146號刑事重大案件卷宗一 本院卷三 臺灣臺中地方法院111年度重訴字第168號刑事重大案件卷宗 本院卷四